【裁判字號】    98,上訴,408
【裁判日期】    980820
【裁判案由】    違反毒品危害防制條例
【裁判全文】
臺灣高等法院臺中分院刑事判決         98年度上訴字第408號
上  訴  人  臺灣彰化地方法院檢察署檢察官
上  訴  人
即  被  告  甲○○
指定辯護人  本院公設辯護人丁○○
上列上訴人等因被告違反毒品危害防制條例案件，不服臺灣彰化
地方法院96年度訴字第1881號中華民國97年12月31日第一審判決
（起訴案號：臺灣彰化地方法院檢察署96年度偵緝字第521號，
附表7部分經臺灣彰化地方法院檢察署檢察官以言詞追加起訴）
，提起上訴，本院判決如下：
    主  文
原判決撤銷。
甲○○所犯如附表3、4、5、10所示販賣第一級毒品罪、附表1、
6、7所示販賣第二級毒品罪，各處如附表3、4、5、10及附表1、
6、7所示之刑，從刑各如附表3、4、5、10及附表1、6、7所載（
詳如附表3、4、5、10及附表1、6、7「科刑主文」欄所示）。主
刑部分應執行有期徒刑拾柒年肆月。
    犯 罪 事 實
一、甲○○（綽號「寶寶」），明知海洛因及甲基安非他命業經
    行政院衛生署公告列為毒品危害防制條例第2條第2項第1、2
    款所列管之第一級、第二級毒品，不得非法販賣及持有。甲○○與其同居人壬○○（綽號「阿分」、「阿坤」，另由臺
    灣彰化地方法院以96年度訴字第1481號判處罪刑確定），共
    同基於販賣第一級毒品海洛因（下稱海洛因）、第二級毒品
    甲基安非他命（下稱甲基安非他命）營利之犯意聯絡，分別
    共同意圖營利販賣海洛因、甲基安非他命，由壬○○分別先
    行買入供以販賣用之海洛因、甲基安非他命，先後於附表3
    、4、5、10所示時間、地點進行毒品海洛因買賣交易，及於
    附表1、6、7所示時間、地點進行毒品甲基安非他命買賣交
    易，而以前開高於進價之價格，將海洛因、甲基安非他命交
    付販賣予如附表3、4、5、10及附表1、6、7所示之人（詳細
    之販賣時間、交易地點、販賣數量、金額及販賣所得，均見
    附表3、4、5、10及附表1、6、7所示）。
二、甲○○、壬○○於前揭犯罪實行中，因警方已依通訊保障及
    監察法對彼等持用之0000000000號、0000000000號行動電話
    實施通訊監察，得悉上情，乃於民國（下同）96年5月1日上
    午11時30分許，前往桃園縣龜山鄉○○街5號將壬○○拘提
    到案，經其同意，再於同日下午2時10分許，前往彰化縣員
    林鎮○○路539巷233號壬○○住處執行搜索，扣得其所有供
    聯絡販賣海洛因及甲基安非他命所用之NOKIA廠牌行動電話
    手機1具（當時插用門號0000000000號之SIM卡，未扣得原插
    用之0000000000、0000000000號SIM卡）。
三、案經彰化縣警察局移送臺灣彰化地方法院檢察署檢察官偵查
    起訴。
    理  由
壹、程序方面：
一、按被告以外之人於偵查中向檢察官所為陳述，除顯有不可信
    之情況者外，得為證據，刑事訴訟法第159條之1第2項定有
    明文。偵查中對被告以外之人（包括證人、鑑定人、告訴人
    、被害人及共同被告等）所為之偵查筆錄，或被告以外之人
    向檢察官所提之書面陳述，性質上均屬傳聞證據。惟現階段
    刑事訴訟法規定檢察官代表國家偵查犯罪、實施公訴，依法
    其有訊問被告、證人及鑑定人之權，證人、鑑定人且須具結
    ，而實務運作時，檢察官偵查中向被告以外之人所取得之陳
    述，原則上均能遵守法律規定，不致違法取供，其可信度極
    高，職是，被告以外之人前於偵查中已具結而為證述，除反
    對該項供述得具有證據能力之一方，已釋明「顯有不可信之
    情況」之理由外，不宜以該證人未能於審判中接受他造之反
    對詰問為由，即遽指該證人於偵查中之陳述不具證據能力。
    且所謂不可信性情況，法院應審酌被告以外之人於陳述時之
    外在環境及情況，例如：陳述時之心理狀況、有無受到外力
    干擾等，以為判斷之依據。本件證人壬○○、丙○○、己○○、庚○○、辛○○、蔡清水等人於檢察官偵查中，以證人
    之身分陳述，經告以具結義務及偽證處罰後，於命證人朗讀
    結文後具結，其等係於負擔偽證罪之處罰心理下證述，並以
    具結擔保其供述之真實性，又無受其他不當外力干擾之情形
    ，其等未曾提及檢察官在偵查時有不法取供之情形，依上說
    明，其等於偵查中之證言自均具有證據能力。
二、次按，被告以外之人於審判中因滯留國外或所在不明而無法
    傳喚或傳喚不到者，其於檢察事務官、司法警察官或司法警
    察調查中所為之陳述，經證明具有可信之特別情況，且為證
    明犯罪事實之存否所必要者，得為證據，刑事訴訟法第159
    條之3第3款定有明文。查，證人庚○○於警詢時所為之陳述
    ，係屬被告以外之人於審判外之言詞陳述，原則上不得作為
    證據，惟證人庚○○經原審合法傳喚、拘提均未到庭，有原
    審法院送達證書及拘票、拘提結果報告書等附卷為憑（見原
    審卷一第193、194頁、原審卷二第5至12頁），足認證人庚○○目前所在不明無法傳喚，已無從查明其目前之居住處所
    傳喚至法院作證，惟觀諸證人庚○○於警詢中證稱其與被告
    及壬○○並無仇怨及財物糾紛（見彰化縣警察局96年6月23
    日彰警刑偵二字第0960035609號卷第37頁），依其與被告及
    壬○○之情誼觀之，其應無設詞誣陷故入被告及壬○○於罪
    之理，本院審酌證人庚○○於警詢中之證述，係在被告及壬○○犯案後較初之陳述，當時記憶較為深刻清晰，可立即反
    應所知，不致因時隔日久而遺忘案情；且較少權衡利害得失
    或來自被告或其他人之壓力而出於虛偽不實之指證，或事後
    串謀而故為迴護被告之機會，依刑事訴訟法第159條之3第3
    款規定，證人庚○○於司法警察調查中所為之陳述，客觀上
    應具有較可信之特別情況，且為證明被告犯罪事實存否所必
    要，依前揭說明，其於警詢中之證言即具有證據能力，得作
    為證據。
三、復按，被告以外之人（包括證人、鑑定人、告訴人、被害人
    及共同被告等）於審判外之陳述雖不符刑事訴訟法第159條
    之1至之4等四條之規定，而經當事人於審判程序同意作為證
    據，法院審酌該言詞陳述或書面陳述作成時之情況，認為適
    當者，亦得為證據；當事人、代理人或辯護人於法院調查證
    據時，知有刑事訴訟法第159條第1項不得為證據之情形，而
    未於言詞辯論終結前聲明異議者，視為有前項之同意，同法
    第159條之5定有明文。立法意旨在於傳聞證據未經當事人之
    反對詰問予以核實，原則上先予排除。惟若當事人已放棄反
    對詰問權，於審判程序中表明同意該等傳聞證據可作為證據
    ；或於言詞辯論終結前未聲明異議，基於尊重當事人對傳聞
    證據之處分權，及證據資料愈豐富，愈有助於真實發見之理
    念，且強化言詞辯論主義，使訴訟程序得以順暢進行，上開
    傳聞證據亦均具有證據能力。本件證人壬○○、丙○○、乙○○、己○○、辛○○等人固曾於警詢中為陳述，其性質雖
    屬傳聞證據，惟查無符合同法第159條之1至之4等前四條之
    情形，其所為之上開警詢筆錄內容，業經本院審理時予以提
    示並告以要旨，且各經檢察官、被告及辯護人等人表示意見
    。當事人已知上述筆錄乃傳聞證據，且均未於言詞辯論終結
    前對該等筆錄內容聲明異議，依上開規定，是其等於警詢中
    之證言已擬制同意其有證據能力，本院審酌上開筆錄作成時
    ，較無人情施壓或干擾，亦無不當取供之情形，認為以之作
    為本案之證據亦屬適當，是其等於警詢中之證言自具有證據
    能力。
四、再按有事實足認被告或犯罪嫌疑人涉犯有最輕本刑為三年以
    上有期徒刑之罪嫌，並危害國家安全或社會秩序情節重大，
    而有相當理由可信其通訊內容與本案有關，且不能或難以其
    他方法蒐集或調查證據者，得發通訊監察書。通訊監察書，
    偵查中由檢察官依司法警察機關聲請或依職權核發，審判中
    由法官依職權核發，96年12月11日修正施行前通訊保障及監
    察法第5條第1項第1款、第2項定有明文。是如依上開程序之
    通訊監察所取得之證據，即屬依法定程序所取得，自有證據
    能力。本案對被告及壬○○所使用之0000000000、00000000
    00號行動電話之通訊監察，係檢察官依法核發實施，本件監
    聽業經臺灣彰化地方法院檢察署95年12月19日核發之95年彰
    檢榮敏聲監字第703號通訊監察書辦理，自95年12月20日起
    至96年1月18日止，監聽0000000000號行動電話，此有附卷
    載明監聽對象及監聽時間等相關內容之通訊監察書在卷可稽
    （見彰化縣警察局96年6月23日彰警刑偵二字第0960035609
    號卷第44、45頁、彰化縣警察局彰警刑偵二字第0960024671
    號影卷第51頁），另經臺灣彰化地方法院檢察署96年1月17
    日核發之96年彰檢榮敏聲監（續）字第32號通訊監察書辦理
    ，自96年1月18日起至96年2月16日止，監聽0000000000號行
    動電話，此有附卷載明監聽對象及監聽時間等相關內容之通
    訊監察書在卷可稽（見本院卷第115、116頁），又經臺灣彰
    化地方法院檢察署96年2月15日核發之96年彰檢榮敏聲監（
    續）字第103號通訊監察書辦理，自96年2月16日起至96年3
    月14日止，監聽0000000000號行動電話，此有附卷載明監聽
    對象及監聽時間等相關內容之通訊監察書在卷可稽（見本院
    卷第118頁、第120頁），另經臺灣彰化地方法院檢察署96年
    3月2日核發96年彰檢榮敏聲監（續）字第116號通訊監察書
    辦理，自96年3月2日起至96年3月30日止，監聽0000000000
    號行動電話，此有附卷載明監聽對象及監聽時間等相關內容
    之通訊監察書在卷可稽（見本院卷第107、108頁），又經臺
    灣彰化地方法院檢察署96年3月29日核發之96年彰檢榮敏聲
    監（續）字第187號通訊監察書辦理，自96年3月30日起至96
    年4月27日止，監聽0000000000、0000000000號行動電話，
    此有附卷載明監聽對象及監聽時間等相關內容之通訊監察書
    在卷可稽（見彰化縣警察局彰警刑偵二字第0960035609號卷
    第46、47頁、彰化縣警察局彰警刑偵二字第0960024671號影
    卷第55頁），是該通訊監察譯文取得之合法性無疑，自有證
    據能力。又本件被告、辯護人、檢察官等對於通訊監察案件
    錄音光碟內容之真正並無爭執，對於錄音所譯成文書之真正
    亦不爭執，且本案通訊監察譯文並於本院審理時經合法調查
    ，則此項通訊監察之譯文自具有證據能力。
五、再按傳聞法則乃對於被告以外之人於審判外之言詞或書面陳
    述而為之規範。扣案之NOKIA廠牌行動電話1支，係屬物證，
    性質上並非供述證據，無刑事訴訟法第159條第1項規定傳聞
    法則之適用，上開扣案物係由員警於執行拘提時依法搜索而
    扣得，以上證物與本案具有關聯性，與本案待證事實具有自
    然之關聯性，且無證據證明係公務員違法取得之物，依法自
    得作為證據。
六、查安非他命係屬毒品危害防制條例第2條第2項第2款所列之
    第二級毒品，甲基安非他命則屬同條項款附表（即其附表二
    編號89）所載之相類製品，依行政院衛生署管制藥品管理局
    之相關函釋，二者雖多為硫酸鹽或鹽酸鹽，可溶於水，為白
    色、略帶苦味之結晶，但使用劑量及致死劑量，仍屬有別，
    且目前國內發現者似都為甲基安非他命之鹽酸鹽（參見司法
    院編印之「法官辦理刑事案件參考手冊 (一）」第282頁、
    第292頁、第293頁），可見安非他命與甲基安非他命，係毒
    性有差別之第二級毒品。依卷內證據資料所載，證人丙○○
    於96年間確有施用第二級毒品甲基安非他命之前科紀錄，並
    經法院裁定送勒戒處所觀察．勒戒，及經法院裁定令入戒治
    處所強制戒治（見原審卷一第152頁臺灣高等法院被告前案
    紀錄表、本院卷第176、177頁臺灣彰化地方法院96年度毒聲
    字第290、480號刑事裁定），又證人庚○○於96年間確有施
    用第二級毒品甲基安非他命之前科紀錄，並經法院裁定送勒
    戒處所觀察．勒戒（見原審卷一第169頁臺灣高等法院被告
    前案紀錄表、本院卷第179頁臺灣彰化地方法院96年度毒聲
    字第351號刑事裁定），由此足證，證人丙○○、庚○○有
    施用甲基安非他命之行為。證人壬○○、丙○○、庚○○等
    人雖迭將「甲基安非他命」稱為「安非他命」，惟此僅係一
    般口語習用之稱呼，然現時國內施用毒品者施用之安非他命
    類藥物，實以「甲基安非他命」為常，鮮有為「安非他命」
    者，此從一般施用毒品者之尿液檢驗報告（參見前揭刑事裁
    定所記載證人丙○○、庚○○等人之尿液檢驗報告）呈安非
    他命陽性反應者，均同時呈現甲基安非他命陽性反應之情，
    即可得知，是自應認被告販售予證人丙○○、庚○○者，為
    「甲基安非他命」而非「安非他命」。依照上開說明，足認
    被告應係販賣第二級毒品甲基安非他命，而非販賣第二級毒
    品安非他命，起訴書記載被告販賣之第二級毒品係「安非他
    命」，應予更正被告所販賣者為「甲基安非他命」，先此敘
    明。
貳、有罪部分：
一、認定關於附表1、附表6、附表7所示被告共同販賣甲基安非
    他命行為及附表3、附表4、附表5、附表10所示被告共同販
    賣海洛因行為所憑之證據及理由：
  (一)訊據上訴人即被告甲○○（下稱被告）固坦承其綽號為「寶
    寶」，之前與綽號「阿分」、「阿坤」之壬○○同住一處，
    曾代壬○○接聽購毒者之來電，亦曾與己○○、庚○○通電
    話，然矢口否認有何販賣海洛因或甲基安非他命之行為，辯
    稱：伊不認識己○○、辛○○、丙○○，庚○○亦不曾指證
    伊販賣甲基安非他命，伊復不知壬○○有販毒之行為，或將
    代接之購毒者來電內容轉告壬○○。伊自90年1月間起曾至
    醫院診療精神症狀，服藥後在藥效期間精神不正常云云。
  (二)查，證人壬○○於96年5月1日警詢中證述：「0000000000行
    動電話我用過，使用期間起訖我不記得，0000000000行動電
    話使用期間自96年3月間至4月間，我已還給申設人。」等語
    （見彰化縣警察局96年5月1日彰警刑偵二字第0960024671號
    影卷第7頁），證人壬○○於96年5月1日偵查中具結證述：
    「（問：0000000000、0000000000、0000000000、00000000
    00這4支門號你有無使用過？）0952、0963這2支門號沒有用
    過，其餘用過。」等語（見96年度偵字第4126號影卷第7頁
    ），證人壬○○於原審審理中證稱：伊有使用過0000000000
    、0000000000號行動電話等語（見原審卷一第222頁背面）
    ，被告於96年8月21日偵訊中供稱：「（問：0000000000、0
    000000000號電話是否為壬○○所使用？）是。」、「（問
    ：綽號『阿分』者何人？）是壬○○。」等語（見96年度偵
    緝字第521號卷第14頁），足認壬○○之綽號為「阿分」，
    壬○○有持用0000000000、0000000000號行動電話之情事。
  (三)被告於原審97年2月20日準備程序供稱其與壬○○是同居關
    係，其之綽號為「寶寶」等語（見原審卷一第39、40頁）。
    證人壬○○於96年5月1日偵查中具結證述：「（問：與甲○○是否為男女朋友關係？）是。」等語（見96年度偵字第41
    26號影卷第7頁），證人壬○○於原審經交互詰問後，證人
    壬○○於原審證稱：「（問：你現在已否確定被告有綽號寶
    寶？）應該有，．．．」等語（見原審卷一第223頁背面）
    ，足認被告之綽號為「寶寶」，被告與壬○○係男女朋友關
    係。又證人庚○○於96年4月5日18時52分以0000000000號電
    話撥入證人壬○○使用之0000000000號行動電話之通訊監察
    譯文如下：「A（即壬○○）：嗯。B（即庚○○）：你吃飽
    了？A：還沒有。B：你不是說寶寶（阿坤女朋友）回去戒藥
    ？離不開你是不是呢。A：我怎麼知道。B：2個人在一起總
    是有感情，若是像你們一樣情形我也辦不到。A：嗯。B：尤
    其你人又不舒服，難免會離不開，．．．A：你要不要跟寶
    寶聊天（與阿坤女朋友閒聊至303秒）」（見彰化縣警察局
    96 年6月23日彰警刑偵二字第0960035609號卷第40頁）。依
    前揭通訊監察譯文，足認證人庚○○於電話中與壬○○談論
    之「寶寶」即是被告，再證人庚○○於電話中稱：「2個人
    在一起總是有感情，若是像你們一樣情形我也辦不到。」，
    堪認被告與證人壬○○已有相當之感情，又證人庚○○與壬○○交談之後，壬○○隨即將電話交給被告，證人庚○○接
    著即與被告聊天，堪認被告當時有在壬○○身旁。另證人庚○○於96年4月6日11時11分以0000000000號電話撥入000000
    0000號行動電話，由被告接聽電話，當時之通訊監察譯文如
    下：「A（即甲○○）：你好。B（即庚○○）：我阿姐你叫
    阿坤聽一下。A：我們人在外縣市。B：你在外縣市。A：我
    們回去就晚了。B：你們到外縣市做什麼？去玩嗎？A：沒有
    。找朋友。B：我要東西。A：你要借幾千塊。B：昨天3千5
    算一算才10粒而已，好像糯米一樣大。A：我不知道看你今
    天要借多少錢，到時候我拿錢去給你時再跟他講。B：你們
    等一下就要回來嗎？A：下午4、5點。B：四一跟上次拿差那
    麼多呢？A：電話不要講這種事見面再說。B：好。」（見彰
    化縣警察局96年6月23日彰警刑偵二字第0960035609號卷第
    40頁）。依前揭通訊監察譯文，足認證人庚○○原欲要找壬○○，而由被告接聽電話，被告於電話中稱：「我們人在外
    縣市」、「找朋友」，足見被告與壬○○共同外出尋找朋友
    ，堪認被告與壬○○之關係密切始會共同外出訪友。證人壬○○於原審證稱：被告不是伊的女友，不知道有人叫被告的
    綽號為「寶寶」云云（見原審卷一第220頁背面），顯係維
    護被告之詞，委無可取。
  (四)關於附表1所示被告於96年1月15日共同販賣甲基安非他命予
    證人丙○○部分：
  1.證人丙○○於96年4月26日警詢中證述：「（問：你所施用
    二級毒品安非他命購自於何處？價錢為何？）我向綽號『阿
    分』及『寶寶』所購買的，．．．每次購買1小包新台幣100
    0元，．．．」、「（問：0000000000行動電話是何人所持
    用？）是我本人申設使用。」、「（問：本局提示指認犯罪
    嫌疑人紀錄表編號1至4，你所說之綽號『阿分』有無在編號
    1至4號相片中，但不一定存在於相片中？）有，編號2就是
    綽號阿分之人（警方告知該人為壬○○）。」、「（問：本
    局提示指認犯罪嫌疑人紀錄表編號1至4，你所說之綽號『寶
    寶』有無在編號1至4號相片中，但不一定存在於相片中？）
    有，編號2就是綽號『寶寶』之人（警方告知該人為甲○○
    ）。」、「（問：妳以何電話與壬○○、甲○○聯絡購買毒
    品？）我都以0000-000000撥打壬○○、甲○○所持用0000-
    000000行動電話聯絡購買毒品。」、「（問：本局提示通訊
    監察譯文於96年1月15日11時54分由你所有之0000-000000撥
    入0000-000000行動電話內容為『A：喂。B：喂你好，請問
    你『寶寶』甘有在ㄟ。A：沒有，你貴姓。B：我算之前有跟
    她接洽過。A：這樣子，你甘不知道她的電話。B：因為之前
    報，是這支電話。A：你貴姓。B：我姓黃。A：黃先生，我
    跟他講就知道了嗎。B：喔可能不一定，因為那天我有過去
    我沒有跟她見面，是她弟弟跟他接洽。A：我在別處，她在
    中部，在她家。B：因為那天接洽是這支電話。A：我不知道
    。B：那天算是在『東西向』。A：喔。B：她的電話，你知
    道嗎。A：不了解，你甘在伊那邊。B：一樣是那邊。A：不
    然等一下，我叫人跟你聯絡。B：不然你跟她聯絡，叫她這
    支打電話。A：你差不多，要怎樣處理。B：你那裡4-1價錢
    多少。A：35。B：35喔，可能要處理4-1。A：這樣子我可能
    會叫那少年仔過去。B：這樣子。A：另外開車那個人，開紅
    車那個。B：那天開那喜美『雅哥』那台。A：嘿，我叫他過
    去好不好。B：好好。A：我叫伊跟你聯絡。B：伊跟我聯絡
    。A：你在那邊我叫他跟你聯絡，差不多半個小時會跟你聯
    絡。B：好好』經你閱覽此通電話為何人所撥打？何人所接
    聽？內容是指何意？）是我所撥打壬○○接聽，聯絡購買安
    非他命，此次交易新台幣1000元，地點在員林東西向橋下。
    」等語（見彰化縣警察局96年6月23日彰警刑偵二字第09600
    35609號卷第30頁）。
  2.證人丙○○於96年4月26日偵查中具結證稱：「（問：你使
    用的行動電話？）0000000000。」、「（問：警局所言是否
    實在？）實在。」、「（問：《買甲基安非他命》時間？）
    1 月15日是第1次，其他不記得，第1次是在東西向福興和員
    林的橋下，．．．」、「（問：和壬○○交易毒品時，有誰
    和他一起去？）第一次壬○○好像是坐在車上，．．．」、
    「（問：金額？）．．．都是買1000元。」等語（見96年度
    偵字第4126號影卷第41頁）。
  3.證人丙○○於97年6月10日原審審理時具結證述：「（問：
    見過被告嗎？）見過一次。」、「（問：請陳述當時為何見
    面？）我打電話給壬○○，要買毒品，我和我弟弟與壬○○
    相約在東西向快速道路埔心鄉路段，我看到被告在車子裡。
    我沒有和被告打招呼，那時是被告拿東西給我弟弟乙○○。
    」、「（問：請求提示警卷監聽譯文34頁《提示》，為何電
    話中你說請問寶寶在嗎？而不是稱呼對方兄仔？）我現在真
    的記不住了，這件事事隔大約一年了。這通電話我已經沒有
    印象了。《思索後稱》可能之前我已經和壬○○聯絡買毒品
    了，他說要回電給我，結果我等了一整天，我等不到回電，
    我再打電話過去，他說可能要再晚一些，要不然就打電話給
    寶寶這個人，所以我才聯絡寶寶。」、「（問：請求提示同
    譯文《提示》，為何你在電話中說你先前曾經和寶寶接洽過
    ？）我現在知道了。那通電話是當初要向寶寶拿藥，問她現
    在是否方便，如果方便是否相約見面？她說她會請少年仔來
    送藥，結果根本找不到寶寶。我真正見過被告就是前述在東
    西向道路那次，所以電話中指的應該是那一次，她拿毒品給
    我弟弟。」、「（問：你在警詢時，警察曾經要你指認寶寶
    這個人，當時指認是否正確？）我是看特徵，寶寶的眉間有
    一顆痣。」、「（問：請你轉頭看被告，是否就是寶寶？）
    《轉頭後稱》我記得那個人的痣很明顯，但就面貌而言，現
    在在庭的被告比較胖，她們兩人的痣是一樣的。」、「（問
    ：偵查中你說，安非他命有向壬○○及被告購買，是否正確
    ？）是。」、「（被告問：你看過我一次嗎？）是。」、「
    （被告問：你有向我拿毒品？）你是拿給我弟弟。」、「（
    被告問：你為什麼說向壬○○及我拿毒品？）壬○○跟我說
    ，電話有時候是被告接的。」、「（被告問：請你說明如何
    向我及壬○○買毒品？）檢察官曾經問我如何買毒品，實際
    上我親自交易的對象是壬○○，至於被告我是看到她將毒品
    交給我弟弟。」、「（問：就剛剛公訴人提示給你的譯文是
    壬○○跟你回電之前打的還是回電之後打的？）是壬○○讓
    我等了一天，他回電之後，我才打這通電話。」、「（問：
    為什麼這通電話你不是找壬○○？）因為壬○○說，如果找
    不到壬○○可以找被告，被告會跟壬○○轉告我要買毒品。
    」、「（問：你剛才回答說，打電話要找壬○○，可是壬○○不在，你沒有印象有沒有告訴被告要買毒品的事情，現在
    你說的跟剛才不同？）我只記得壬○○跟我講說，找不到他
    可以找被告，我不知道壬○○和被告之間的結構，我也不了
    解他們之間的關係，我打過去都是打同壹支電話，他們也有
    跟我說別的電話號碼，但我不記得了。」、「（問：壬○○
    當時到底是跟你說，你打這支電話，找壬○○不在，找被告
    轉告，還是說跟被告買也可以？）吸毒的人心態都是這樣，
    只要有人接，買得到毒品就好了，我不管是誰賣。最先是說
    用轉告的，後來又說跟被告買也可以。」、「（問：你打這
    通電話是要直接向寶寶買毒品嗎？）應該是這樣吧。可能那
    時我要找壬○○買毒品，壬○○再指示我打這支電話。」、
    「（問：你怎麼會知道有人綽號叫寶寶？）是壬○○說的。
    」、「（問：在剛才提示的電話譯文中，你跟通話的對象根
    本不熟，反而和寶寶較熟？也沒有稱呼對方兄仔？）我是剛
    剛看到譯文才知道這通電話，但是什麼時候打這通電話的，
    我不記得了。但是我真的是先認識壬○○的。」、「（問：
    根據這通譯文，你跟寶寶買過毒品？）是。」、「（問：電
    話中應該是有一個寶寶跟你通過電話，你們才會約在東西向
    碰面？）是。」、「（問：所以之前就有一通電話聯繫，交
    易的對象就是寶寶？）是。」、「（問：所以寶寶是否和壬○○一起在賣的？）他們沒有這樣跟我講，但我是打這通電
    話跟他們聯繫的。之前有一通是寶寶接的，後來才是壬○○
    接的。」、「（問：你跟寶寶、壬○○買的都是什麼毒品？
    ）甲基安非他命。」等語（見原審卷一第117頁背面至第121
    頁）。
  4.證人丙○○於98年4月16日本院審理時具結證述：「（問：
    96年1月間是否持用0000000000號行動電話？）是。」、「
    （問：於96年1月15日11時54分11秒，由你所使用之0000-00
    0000號行動電話撥打0000-000000號行動電話，是否你撥打
    電話後由壬○○接聽？《提示彰化縣警察局彰警刑偵二字第
    0960035609號警卷第34頁通訊監察譯文》？）有。」、「（
    問：打該通電話目的何在？）我要買安非他命。」、「（問
    ：為何會跟壬○○聯絡，是不是要跟他買？）我認識壬○○
    ，他說如果找不到他，可以找一個叫『寶寶』的。我只知道
    確實是要買安非他命沒錯，但是不知道是要直接跟誰買。」
    、「（問：於96年1月15日11時54分11秒通話的內容，你於
    電話中所說的『寶寶』，是指何人？）是壬○○跟我說的，
    我不知道這個人是誰，後來是警察拿指認相片給我看。」、
    「（問：你後來知不知道『寶寶』是誰？）『寶寶』的名字
    我不太記得。」、「（問：是不是警察局指認那個人？）沒
    錯。」、「（問：『寶寶』是不是在庭的甲○○？《提示彰
    化縣警察局彰警刑偵二字第0960035609號警卷30、33頁》）
    當時是我指認的沒錯。」、「（問：你那時為何會指認『寶
    寶』就是甲○○？）那時我不知道她的名字，我只有在我的
    車上看過她，她坐另外一台車子，那台車子是誰的車子我不
    知道。」、「（問：當天是不是在交易二級毒品的時候，看
    到被告坐在賣你毒品的那個人車上？）是。」、「（問：當
    天跟你交易毒品的那個人，開車的人是誰？）當初我沒有下
    車，我麻煩我弟弟乙○○下去拿，開車的人我不知道。」、
    「（問：你看到被告這次，在何處交易？）埔心鄉○○○○○道路橋下。」、「（問：你當時看到被告的時候，她坐在
    車上的哪個位置？）好像是副駕駛座或者是右後座。」、「
    （問：你當時拜託乙○○拿毒品，是誰下車拿給乙○○的？
    ）好像沒有人下車，是乙○○到那台車子去拿毒品的。」、
    「（問：你在原審卷說是被告拿給乙○○《提示原審卷一第
    117頁背面》？）沒有意見。」、「（問：到底是誰拿給乙○○的？）應該以原審所講的為準。」、「（問：這次是你
    要買，還是乙○○要買？）我要買的，而且也是我聯絡的。
    」、「（問：於96年1月15日11時54分11秒通話後，有無向
    壬○○購買甲基安非他命？）是不是那個時間我忘了，可是
    我有向他買過一、兩次。」、「（問：你剛剛講的東西向快
    速道路那次，是不是你96年1月15日11時54分11秒打過電話
    後去買的？）是。」、「（問：於96年1月15日11時54分11
    秒通話的內容，你在警詢中是否說：『是我所撥打壬○○接
    聽，聯絡購買安非他命，此次交易新台幣1000元，地點在員
    林東西向橋下。』《提示彰化縣警察局彰警刑偵二字第0960
    035609號警卷第30頁背面》？）有，當時的警詢筆錄是實在
    的。」、「（問：你在警詢中說有向『寶寶』購買1次甲基
    安非他命《提示彰化縣警察局彰警刑偵二字第0960035609號
    警卷第30頁》，是何時、何地購買的？）我記不起來，以警
    詢為準。」、「（問：看到『寶寶』那次到底是東西向快速
    道路，還是鹿港台十七線公路？）我看到『寶寶』那次是在
    埔心鄉○○○○○道路那次。」、「（問：除了東西向快速
    道路那次之外，有無跟『寶寶』單獨購買？）只有在東西向
    快速道路向壬○○買安非他命那次有看到『寶寶』，沒有另
    外向『寶寶』單獨購買過。」、「（問：你於97年6月10日
    原審審理時證述：『（問：見過被告嗎？）見過一次。』、
    『（問：請陳述當時為何見面？）我打電話給壬○○，要買
    毒品，我和我弟弟與壬○○相約在東西向快速道路埔心鄉路
    段，我看到被告在車子裡。我沒有和被告打招呼，那時是被
    告拿東西給我弟弟乙○○。』等語《提示原審卷一第117頁
    背面》，是指那一天的事情？當天被告拿什麼東西給你弟弟
    乙○○？）正確日期是96年1月15日東西向快速道路那次。
    」、「（問：那天被告拿什麼東西給乙○○？）我要的是安
    非他命，我弟弟乙○○拿回來的也是安非他命。」、「（問
    ：你前後有跟壬○○買過兩次，只是你不記得是同一天？）
    是，我買兩次，有一次是在東西向快速道路我跟我弟弟乙○○一起去的，在鹿港台十七線公路只有我自己去。」、「（
    問：96年1月15日11點54分這通電話內容中，你說『我算之
    前有跟他接洽過』，是否你在打這通電話前有跟『寶寶』接
    洽過？）我之前有跟『寶寶』通過電話，沒有親自見過面。
    」、「（問：跟『寶寶』通話的電話內容？）不太記得，也
    有可能是問有沒有地方買安非他命。」、「（問：是不是講
    說要買安非命的事情？）是問這方面的事情沒錯。」、「（
    問：你之前你跟『寶寶』通話這次完了之後，有無向『寶寶
    』買安非他命？）我在電話中曾經跟『寶寶』說要買過安非
    他命，我記得是這樣，後來是不是東西向快速道路那次，我
    不確定。」、「（問：在東西向交易那次，你的車子距離壬○○的車子有多遠？）兩個車身，有一點斜向。」、「（問
    ：當初乙○○下車的時候，你的目光有無跟隨乙○○？）我
    有在車上，我在車上看著他。」、「（問：證人乙○○是走
    到車的哪個門？）好像走到車子的副駕駛座那邊，因為我們
    的車頭是對向的。」、「（問：他走到對方那台車子的副駕
    駛座後，有無再走到對方那台車的駕駛座那邊？）不記得。
    」、「（問：當證人乙○○靠近副駕駛座那裡，你有無看到
    副駕駛座搖下車窗？）有。」、「（問：你的車子是對向的
    ，你有無看到副駕駛座的樣貌嗎？）當初有看到對方的樣貌
    、特徵，所以才在警方指認的時候指認被告。」、「（問：
    指認的特徵是什麼？）我忘了，以我警詢筆錄為準。」、「
    （問：你有看到乙○○與副駕駛座的人做交易的動作？）有
    看到副駕駛座那個人有交東西的動作。」、「（問：是副駕
    駛座的那個人交毒品的嗎？）是。」、「（問：證人乙○○
    走過去，你看到什麼東西？）我有看到有交東西的動作，乙○○拿回來的東西就是我要的安非他命。」、「（問：拿東
    西都是你弟弟乙○○？）是。」、「（問：在東西向快速道
    路交易那次誰出錢的？）我出錢的，錢是我交給乙○○的，
    乙○○再交給對方。」、「（問：東西向快速道路那次到底
    是誰要買的？）當初是我弟弟跟我介紹這個人，是用我的電
    話打沒有錯，我弟弟可能記錯，記到另外一次，我可以確定
    這次是我要買的毒品。」等語（見本院卷第97頁背面至第99
    頁、第100頁至第102頁背面）。
  5.證人乙○○於98年4月16日本院審理時具結證述：「（問：
    你毒品都是跟壬○○拿的嗎？）是，．．．我在車上有看過
    壬○○與被告，我是跟壬○○交易，被告坐在車上。」、「
    （問：你跟壬○○拿的是什麼毒品？）我只有拿二級毒品安
    非他命。」、「第一次我跟壬○○買安非他命的時候，丙○○有一起去。」、「（問：你和壬○○交易的時候，你看過
    壬○○載被告有幾次？）只有第一次，就在東西向快速道路
    那次。」、「（問：為什麼你在東西向快速道路的時候，為
    何要找你哥哥丙○○一起去？）因為我哥哥丙○○和我都有
    在吸毒，所以一起去。」、「（問：東西向快速道路那次到
    底是誰要買的？）如同證人丙○○講的話。」等語（見本院
    卷第94頁背面、第95頁背面、第97頁、第102頁背面）。
  6.證人丙○○證述其曾以其所使用之0000000000號行動電話與
    壬○○持用之0000000000號行動電話聯絡，相約交易毒品甲
    基安非他命之情節，已如前述，又證人丙○○於96年1月15
    日11時54分11秒由0000-000000號行動電話撥入0000-000000
    號行動電話之通訊監察譯文如下：「A（按：即壬○○）：
    喂。B（按：即丙○○）：喂你好，請問你『寶寶』甘有在
    ㄟ。A：沒有，你貴姓。B：我算之前有跟她接洽過。A：這
    樣子，你甘不知道她的電話。B：因為之前報，是這支電話
    。A：你貴姓。B：我姓黃。A：黃先生，我跟他講就知道了
    嗎。B：喔可能不一定，因為那天我有過去我沒有跟她見面
    ，是她弟弟跟他接洽。A：我在別處，她在中部，在她家。B
    ：因為那天接洽是這支電話。A：我不知道。B：那天算是在
    『東西向』。A：喔。B：她的電話，你知道嗎。A：不了解
    ，你甘在伊那邊。B ：一樣是那邊。A：不然等一下，我叫
    人跟你聯絡。B：不然你跟她聯絡，叫她這支打電話。A：你
    差不多，要怎樣處理。B：你那裡4-1價錢多少。A：35。B：
    35喔，可能要處理4-1。A：這樣子我可能會叫那少年仔過去
    。B：這樣子。A：另外開車那個人，開紅車那個。B：那天
    開那喜美『雅哥』那台。A：嘿，我叫他過去好不好。B：好
    好。A：我叫伊跟你聯絡。B：伊跟我聯絡。A：你在那邊我
    叫他跟你聯絡，差不多半個小時會跟你聯絡。B：好好。」
    等語（見彰化縣警察局96年6月23日彰警刑偵二字第0960035
    609號卷第34頁）。證人壬○○於96年5月1日警詢及原審審
    理中坦承前揭電話通聯譯文係其與丙○○之談話內容（見彰
    化縣警察局96年5月1日彰警刑偵二字第0960024671號卷第9
    頁、原審卷一第221頁）。上開監聽之通訊監察譯文固然無
    法直接證明於96年1月15日11時54分之後，被告、壬○○與
    證人丙○○是否有確實完成毒品甲基安非他命之交易，而依
    壬○○與證人丙○○之通訊監察譯文，雖雙方未明示購買毒
    品甲基安非他命，惟衡之甲基安非他命係第二級毒品，無論
    持有、施用、販賣，均屬違法行為，為治安機關所嚴查，此
    為眾所週知，毒品交易均於隱密下進行，其以通信聯絡亦鮮
    有明白直接以「毒品」、「甲基安非他命」等名稱或相近之
    用語稱之，都以暗語或彼此已有默契之含混語意而為溝通，
    因此，依上開通訊監察譯文，雖未見雙方明言購買毒品之說
    詞，惟依證人丙○○、乙○○證述有向壬○○、被告購買毒
    品甲基安非他命之證詞，並參酌其通訊之內容，足徵證人丙○○、乙○○證述確與壬○○、被告有交易毒品甲基安非他
    命之情節尚非憑空虛捏，應堪採信。又前揭行動電話通訊監
    察譯文，與證人丙○○、乙○○之證述有相當之關聯性，足
    以補強證人丙○○、乙○○之證詞，而擔保其前開所稱向壬○○、被告購買毒品甲基安非他命之真實性，是據上事證，
    足見證人丙○○確實於96年1月15日有約定要向壬○○、被
    告購買甲基安非他命，否則為何有此對話？參諸證人丙○○
    於警詢中證稱其與被告、壬○○並無仇怨及財物糾紛等語（
    見彰化縣警察局96年6月23日彰警刑偵二字第0960035609號
    卷第30頁），衡諸常情，證人丙○○與被告、壬○○並無怨
    隙，應無甘冒偽證罪之處罰，誣指被告涉犯法定本刑為無期
    徒刑或七年以上有期徒刑之重罪，而為虛偽陳述之必要，足
    見證人丙○○證述曾於附表1所示之時間，以其所使用之行
    動電話與壬○○持用之行動電話聯絡，相約交易毒品甲基安
    非他命之證述應屬真實可信，壬○○及被告確有販賣毒品甲
    基安非他命予證人丙○○無訛。
  7.依據前述通訊監察譯文，壬○○與證人丙○○於電話中稱：
    「A（即壬○○）：你差不多，要怎樣處理。B（即丙○○）
    ：你那裡4-1價錢多少。A（即壬○○）：35。B（即丙○○
    ）：35喔，可能要處理4-1。」，據證人壬○○於原審審理
    中證稱：「（問：請求提示警卷第34頁96年1月15日上午11
    時54分譯文《提示》，為何丙○○會問你四一多少，你說三
    五？）（閱覽後稱）四一就四分之一錢的安非他命，三五就
    是三千五百元。」等語（見原審卷一第223頁），足認證人
    丙○○於電話中向證人壬○○詢問甲基安非他命出售之價格
    ，證人壬○○隨即以暗語回答毒品出售之價格，嗣壬○○於
    電話中表示：「你在那邊我叫他跟你聯絡，差不多半個小時
    會跟你聯絡。」，堪認壬○○與證人丙○○約定交易之時間
    、地點，依前揭情事以觀，證人丙○○證述該次電話通聯係
    壬○○接聽，聯絡購買甲基安非他命之事，核與前揭通訊監
    察譯文之內容相符。又依據上述通訊監察譯文，證人丙○○
    於電話中稱：「我算之前有跟她（按：即被告）接洽過。」
    、「因為之前報，是這支電話。」等語，據證人丙○○於本
    院審理中證稱：「（問：96年1月15日11點54分這通電話內
    容中，你說『我算之前有跟他接洽過』，是否你在打這通電
    話前有跟『寶寶』接洽過？）我之前有跟『寶寶』通過電話
    ，沒有親自見過面。」、「（問：跟『寶寶』通話的電話內
    容？）不太記得，也有可能是問有沒有地方買安非他命。」
    、「（問：是不是講說要買安非命的事情？）是問這方面的
    事情沒錯。」等語（見本院卷第101頁），足認證人丙○○
    於96年1月15日11時54分之前，即曾經撥打0000000000號行
    動電話與被告連絡，堪認被告亦有持用0000000000號行動電
    話之情事，亦堪予認定證人丙○○撥打該通電話購買甲基安
    非他命時，原來係先要找「寶寶」（即被告）接聽，因被告
    未接聽電話，證人丙○○乃與接聽電話之壬○○聯繫購買甲
    基安非他命之事情。又依證人丙○○、乙○○前揭證詞，堪
    認如附表1所示該次交易係由壬○○駕車搭載被告前往交易
    地點，並由被告交付甲基安非他命予證人乙○○，證人乙○○並當場交付價金1千元予被告。
  8.按現行刑法關於正犯、從犯之區別，係以其主觀之犯意及客
    觀之犯罪行為標準，凡以自己犯罪之意思而參與犯罪，無論
    其所參與者是否係犯罪構成要件之行為，皆為正犯，其以幫
    助他人犯罪之意思而參與犯罪，其所參與者，苟係犯罪構成
    要件之行為，亦為正犯，必以幫助他人犯罪之意思而參與犯
    罪，其所參與者又為犯罪構成要件以外之行為，始為從犯。
    故共同實施犯罪行為之人，在合同意思範圍以內，各自分擔
    犯罪行為之一部，相互利用他人之行為，以達其犯罪之目的
    者，即應對於全部所發生之結果，共同負責（最高法院92年
    度臺上字第5407號裁判意旨參照）。又刑法上所謂販賣行為
    ，係指以營利為目的，有償轉讓，將商品購入或賣出，有一
    於此，犯罪即為完成，故交付商品與收取價金，均屬販賣犯
    罪之構成要件行為，縱以幫助他人營利犯罪之意思，而有參
    與交付買賣標的物、收取貨款之販賣要件行為，自應論以共
    同正犯而非從犯（最高法院84年臺上字第5647號裁判意旨參
    照）。查被告於附表1所示之時間之前即曾經與證人丙○○
    談論購買甲基安非他命之事情，且被告與壬○○一同前往交
    易地點送交甲基安非他命予購買毒品之人以完成交付並收取
    價金，已如前述，則依照前開說明，該行為屬構成要件行為
    ，縱被告係基於幫助犯罪之意思而為之，仍應論以共同正犯
    ，況被告及壬○○為男女朋友，壬○○係負責交易價格之決
    定及交易進行之安排等毒品交易中最重要事項之人，被告顯
    係以自己犯罪之意思而為之，至為灼然，是依前揭說明，被
    告就壬○○販賣甲基安非他命予如附表1所示之人之部分自
    應負共同正犯之刑責。
  (五)關於附表6、附表7所示，被告於96年3月10日、96年4月5日
    共同販賣甲基安非他命予證人庚○○部分：
  1.證人庚○○於96年5月16日警詢中證述：「（問：你所施用
    二級毒品安非他命購自何處？價錢為何？交易地點？）我都
    向綽號『阿坤』男子所購買的，．．．購買時都約在大村鄉
    『美利達』公司前面的土地公廟，他送毒品來賣我時都會載
    一名綽號『寶寶』女子前來。」、「（問：『阿坤』男子及
    『寶寶』女子之真實姓名年籍為何？）我都不知道他們的真
    實姓名，『阿坤』大約28歲左右，他有癌症曾手術過，寶寶
    大約28歲左右，額頭兩眉間有一顆明顯的痣。」、「（問：
    本局提示指認犯罪嫌疑人紀錄表編號1至4，你所說之綽號『
    阿坤』男子有無在編號1至4號相片中，但不一定存在於相片
    中？）有，編號2就是綽號『阿坤』之男子（警方告知該人
    為壬○○）。」、「（問：本局提示指認犯罪嫌疑人紀錄表
    編號1至4，你所說之綽號『寶寶』女子有無在編號1至4號相
    片中，但不一定存在於相片中？）有，編號1就是綽號『寶
    寶』之女子（警方告知該人為甲○○）。」、「（問：你與
    綽號『阿坤』之壬○○及綽號『寶寶』之甲○○如何認識？
    認識多久？有無仇怨及財務糾紛？）是一名綽號『小夢』女
    子於96年2、3月間介紹我與壬○○認識的，甲○○是壬○○
    送毒品來時所介紹認識的，我與他們沒有仇怨及財物糾紛。
    」、「（問：0000-000000行動電話是何人所持用？）是綽
    號『阿坤』之壬○○所持用。」、「（問：本局提示通訊監
    察譯文於96年3月10日13時15分．．．，由你所有之0000-00
    0000行動電話撥入0000-000000內容為『A：我現在沒車整沒
    辦法出門。B：這樣沒車子，我現在要，我早上打電話給你
    很多通，在睡覺的樣子。A：是的。B：那什麼時候可以送過
    來給我呢？我在上班沒辦法出去。A：上到幾點。B：我嗎？
    我24小時的。A：我朋友來的時候再叫他載我到那邊再打電
    話給你。B：再打給我。A：是的。B：阿坤那個拜託你不要
    磨粉，我喜歡顆粒，一樣是3張。A：好的。B：再麻煩你』
    經你閱覽此通電話是為何人所撥打？何人所接聽？內容是指
    何意？交易有無完成？）是我所撥打，是綽號『阿坤』之壬○○接聽，內容是指我要向他購買新台幣1500元的安非他命
    毒品，並且跟他說我安非他命要整顆的不要磨成粉，連絡購
    買安非他命毒品，此次約在大村鄉美港村『美利達』公司前
    面的土地公廟交易，交易完成後在我車上施用。」、「（問
    ：本局提示通訊監察譯文於96年4月5日12時5分及18時52分
    由你所有之0000-000000行動電話撥入0000-000000內容為『
    A ：還沒回去啦。B：坤啊。A：嗯。B：阿我的東西呢。A：
    還沒回去啦。B：你現在在哪。A：我還在等啦，我在埔里。
    B ：在埔里。A：嗯，人還沒回來。B：你從昨天等到現在喔
    。A：廢話，我說我回去打給你。B：喔。A：喔。B：好啊』
    、『A：怎樣。B：回來了沒。A：還沒，人都還沒回來，我
    要回去做甚麼。B：阿怎麼這樣啦。A：我哪知。B：哈的直
    發抖啊。A：我也不知。B：阿沒跟他聯絡喔。A：沒啦，還
    沒到。B：還沒到，要回來了唷，還沒到這樣喔，阿會餓死
    啊。A：你打給他啦。B：呵呵呵。A：不用這麼高興。B：他
    那有得吃嗎，呵呵呵，可憐喔，呵呵呵。A：好啦。B：好啦
    、好啦。』、『A：嗯。B：你吃飽了？A：還沒有。B：你不
    是說寶寶（阿坤女朋友）回去戒藥？離不開你是不是呢。A
    ：我怎麼知道。B：2個人在一起總是有感情，若是像你們一
    樣情形我也辦不到。A：嗯。B：尤其你人又不舒服，難免會
    離不開，現在四一好像越來越少。A：這批比較密度較高。B
    ：我吃3粒才有效。A：隨便說說。B：真的我吃3粒剩下4粒
    。A：外面東西還有比這個更差。B：你的東西是不錯。A：
    有比這更＃＃可是沒有藥效。B：你這次拿給我還有第1次拿
    給我的最好。A：你要不要跟寶寶聊天《與阿坤女朋友閒聊
    至303秒》』經你閱覽此2通電話是為何人所撥打？何人所接
    聽？內容是指何意？）都是我所撥打，是綽號『阿坤』之壬○○接聽，第1通是我和他在閒聊，第2通是討論我跟他在大
    村鄉美港村『美利達』公司前面的土地公廟所購買7粒的安
    非他命，此次購買的金額為新台幣3500元。」、「（問：本
    局提示通訊監察譯文於96年4月6日11時11分由你所有之0000
    -000000行動電話撥入0000-000000內容為『A：你好。B：我
    阿姐你叫阿坤聽一下。Ａ：我們人在外縣市。Ｂ：你在外縣
    市。Ａ：我們回去就晚了。Ｂ：你們到外縣市做什麼？去玩
    嗎？Ａ：沒有。找朋友。Ｂ：我要東西。Ａ：你要借幾千塊
    。Ｂ：昨天3千5算一算才10粒而已，好像糯米一樣大。Ａ：
    我不知道看你今天要借多少錢，到時候我拿錢去給你時再跟
    他講。Ｂ：你們等一下就要回來嗎？Ａ：下午4、5點。Ｂ：
    四一跟上次拿差那麼多呢？Ａ：電話不要講這種事見面再說
    。Ｂ：好。』經你閱覽此通電話是為何人所撥打？何人所接
    聽？內容是指何意？）是我所撥打，是綽號『寶寶』之甲○○所接聽，是我向他抱怨此次所購買之安非他命沒有第1次
    購買的那麼好。」、「（問：為何你會跟綽號『寶寶』之甲○○談一些毒品事宜？）因為綽號『寶寶』之甲○○是綽號
    『阿坤』之壬○○的女朋友，所以『寶寶』會替『阿坤』聽
    電話。」、「（問：你是否曾向綽號『寶寶』之甲○○購買
    毒品？）不曾，但送毒品時他們2人都會一起來。」等語（
    見彰化縣警察局96年6月23日彰警刑偵二字第0960035609號
    卷第36頁背面至第38頁背面）。
  2.證人庚○○於96年5月16日偵查中具結證述：「（問：《提
    示並告以要旨：對於96年5月16日本身警詢筆錄及指認犯罪
    嫌疑人紀錄表》有無照你本身意思記載及壬○○是編號第幾
    號之人？）有照我的意思記載，『阿分』即壬○○是編號
    2、『寶寶』的女子是編號1的甲○○。」、、「（問：據你
    警詢筆錄所述，你曾跟他買過1500元及3500元安非他命各1
    次，時間地點是否如同你警詢筆錄之時間地點？）是，分別
    為96年3月10日是在美利達公司的土地公廟及96年4月5日亦
    在上開地點，．．．我沒有與他合資購買過，都是一手交錢
    一手交貨，我要跟他購買毒品前沒有跟他講過要合資購買過
    ，我跟阿坤買的時候，寶寶都是坐在車上，沒有收過我的錢
    ，也沒有拿毒品給我過。」等語（見96年度偵字第4126號影
    卷第103頁）。
  3.證人庚○○證述其曾與壬○○、被告持用之0000000000號行
    動電話聯絡，相約交易毒品甲基安非他命之情節，已如前述
    ，參諸有關證人庚○○之通訊監察譯文如下：
  證人庚○○於96年3月10日13時15分以0000000000號電話撥
    入0000000000號行動電話之通訊監察譯文如下：「A（即壬○○）：我現在沒車整沒辦法出門。B（即庚○○）：這樣
    沒車子，我現在要，我早上打電話給你很多通，在睡覺的樣
    子。A：是的。B：那什麼時候可以送過來給我呢？我在上班
    沒辦法出去。A：上到幾點？B：我嗎？我24小時的。A：我
    朋友來的時候再叫他載我到那邊再打電話給你。B：再打給
    我。A ：是的。B：阿分那個拜託你不要磨粉，我喜歡顆粒
    ，一樣是3張。A：好的。B：再麻煩你。」（見彰化縣警察
    局96年6 月23日彰警刑偵二字第0960035609號卷第41頁）。
    依前揭通訊監察譯文，證人庚○○於電話中稱：「阿分那個
    拜託你不要磨粉，我喜歡顆粒」等語，核與證人庚○○證稱
    該次係購買甲基安非他命之情節相符。
  證人庚○○於96年4月5日12時08分以0000000000號電話撥入
    0000000000號行動電話之通訊監察譯文如下：「A（即壬○○）：還沒回去啦。B（即庚○○）：坤阿。A：嗯。B：阿
    我的東西呢？A：還沒回去啦。B：你現在在哪？A：我還在
    等啦，我在埔里。B：在埔里。A：嗯，人還沒回來。B：你
    從昨天等到現在喔。A：廢話，我說我回去打給妳。B：喔。
    A ：喔。B：好啊。」（見彰化縣警察局96年6月23日彰警刑
    偵二字第0960035609號卷第40頁）。
  證人庚○○於96年4月5日14時05分以0000000000號電話撥入
    0000000000號行動電話之通訊監察譯文如下：「A（即壬○○）：怎樣。B（即庚○○）：回來了沒？A：還沒，人都還
    沒回來，我要回去做甚麼。B：阿怎麼這樣啦。A：我哪知。
    B：哈的直發抖啊。A：我也不知。B：阿沒跟他聯絡喔。A：
    沒啦，還沒到。B：還沒到，要回來了，要回來了唷，還沒
    到這樣喔，阿會餓死啊。A：你打給他啦。B：呵呵呵。A：
    不用這麼高興。B：他那有得吃嗎，呵呵呵，可憐喔，呵呵
    呵。A：好啦。B：好啦、好啦。」（見彰化縣警察局96年6
    月23日彰警刑偵二字第0960035609號卷第40頁）。依前揭通
    訊監察譯文，證人庚○○於電話中稱：「哈的直發抖啊」等
    語，足認證人庚○○之毒癮發作欲聯絡壬○○購買甲基安非
    他命之事宜。
  證人庚○○於96年4月5日18時52分以0000000000號電話撥入
    0000000000號行動電話之通訊監察譯文如下：「A（即壬○○）：嗯。B（即庚○○）：你吃飽了？A：還沒有。B：你
    不是說寶寶（阿坤女朋友）回去戒藥？離不開你是不是呢。
    A：我怎麼知道。B：2個人在一起總是有感情，若是像你們
    一樣情形我也辦不到。A：嗯。B：尤其你人又不舒服，難免
    會離不開，現在四一好像越來越少。A：這批比較密度較高
    。B：我吃3粒才有效。A：隨便說說。B：真的我吃3粒剩下4
    粒。A：外面東西還有比這個更差。B：你的東西是不錯。A
    ：有比這更＃＃可是沒有藥效。B：你這次拿給我還有第1次
    拿給我的最好。A：你要不要跟寶寶聊天（與阿坤女朋友閒
    聊至303秒）」（見彰化縣警察局96年6月23日彰警刑偵二字
    第0960035609號卷第40頁）。依前揭通訊監察譯文，足認證
    人庚○○於電話中與壬○○談論購買甲基安非他命之品質及
    效果，證人庚○○與壬○○交談之後，壬○○隨即將電話交
    給被告，證人庚○○接著即與被告聊天，堪認被告有在旁聽
    到壬○○與證人庚○○電話交談之內容。
  證人庚○○於96年4月6日11時11分以0000000000號電話撥入
    0000000000號行動電話之通訊監察譯文如下：「A（即甲○○）：你好。B（即庚○○）：我阿姐你叫阿坤聽一下。A：
    我們人在外縣市。B：你在外縣市。A：我們回去就晚了。B
    ：你們到外縣市做什麼？去玩嗎？A：沒有。找朋友。B：我
    要東西。A：你要借幾千塊。B：昨天3千5算一算才10粒而已
    ，好像糯米一樣大。A：我不知道看你今天要借多少錢，到
    時候我拿錢去給你時再跟他講。B：你們等一下就要回來嗎
    ？A：下午4、5點。B：四一跟上次拿差那麼多呢？A：電話
    不要講這種事見面再說。B：好。」（見彰化縣警察局96年6
    月23日彰警刑偵二字第0960035609號卷第40頁）。依前揭通
    訊監察譯文，證人庚○○於電話中稱：「昨天3千5算一算才
    10粒而已，好像糯米一樣大。」等語，核與證人庚○○證稱
    於96年4月5日向壬○○購買3千5百元甲基安非他命之情節相
    符。又證人庚○○於電話中抱怨前一日（即96年4月5日）購
    買甲基安非他命之品質不如上次購買之品質，被告於電話中
    隨即表示：「電話不要講這種事見面再說」，堪認被告知悉
    證人庚○○向壬○○購買甲基安非他命之情事，惟因販賣甲
    基安非他命之行為屬違法行為，故於電話中告誡證人庚○○
    於電話中不要談論該事。
  4.上開監聽之通訊監察譯文固然無法直接證明於附表6、7所示
    之時間，被告、壬○○與證人庚○○是否有確實完成毒品甲
    基安非他命之交易，而依壬○○、被告與證人庚○○之通訊
    監察譯文，雖雙方未明示購買毒品甲基安非他命，惟衡之甲
    基安非他命係第二級毒品，無論持有、施用、販賣，均屬違
    法行為，為治安機關所嚴查，此為眾所週知，毒品交易均於
    隱密下進行，其以通信聯絡亦鮮有明白直接以「毒品」、「
    甲基安非他命」等名稱或相近之用語稱之，都以暗語或彼此
    已有默契之含混語意而為溝通，因此，依上開通訊監察譯文
    ，雖未見雙方明言購買毒品之說詞，惟依證人庚○○證述有
    向壬○○、被告購買毒品甲基安非他命之證詞，並參酌其通
    訊之內容，足徵證人庚○○證述確與壬○○、被告有交易毒
    品甲基安非他命之情節尚非憑空虛捏，應堪採信。又前揭行
    動電話通訊監察譯文，與證人庚○○之證述有相當之關聯性
    ，足以補強證人庚○○之證詞，而擔保其前開所稱向壬○○
    、被告購買毒品甲基安非他命之真實性，是據上事證，足見
    證人庚○○確實於附表6、7所示之時間有約定要向壬○○購
    買甲基安非他命，否則為何有此對話？參諸證人庚○○於警
    詢中證稱其與壬○○、被告並無仇怨及財物糾紛（見彰化縣
    警察局96年6月23日彰警刑偵二字第0960035609號卷第37 頁
    ），衡諸常情，證人庚○○與被告、壬○○並無怨隙，應無
    甘冒偽證罪之處罰，誣指被告、壬○○涉犯法定本刑為無期
    徒刑或七年以上有期徒刑之重罪，而為虛偽陳述之必要，足
    見證人庚○○證述曾於附表6、7所示之時間，以其所使用之
    行動電話與壬○○持用之行動電話聯絡，相約交易毒品甲基
    安非他命之證述應屬真實可信，被告及壬○○確有販賣毒品
    甲基安非他命予證人庚○○無訛。
  5.查被告與壬○○於附表6、7所示之時間一同前往交易地點，
    由壬○○送交甲基安非他命予購買毒品之人以完成交付並收
    取價金，已如前述，則該行為屬構成要件行為，縱被告係基
    於幫助犯罪之意思而為之，仍應論以共同正犯，況被告及壬○○為男女朋友，壬○○係負責交易價格之決定及交易進行
    之安排等毒品交易中最重要事項之人，是被告顯係以自己犯
    罪之意思而為之，至為灼然，是依前揭說明，就壬○○販賣
    毒品甲基安非他命予如附表6、7所示之人之部分，被告自應
    負共同正犯之刑責。
  (六)關於附表3、附表4、附表5所示，被告於95年12月25日、同
    年月26日、96年1月12日共同販賣海洛因予證人己○○部分
    ：
  1.證人己○○於96年4月30日警詢中證述：「（問：你所施用
    一級毒品海洛因購自於何處？價錢為何？）我於95年12 月
    至96年1月間是向綽號『阿分』及其女友所購買的，我總共
    向綽號『阿分』買過3次，購買金額分別為新台幣6000元、
    2000元及1000元，我都是撥打綽號『阿分』之行動電話，有
    時是『阿分』之女友接聽，每次購買時都約在我家附近路邊
    。」、「（問：本局提示指認犯罪嫌疑人紀錄表編號1至4，
    你所說之綽號『阿分』有無在編號1至4號相片中，但不一定
    存在於相片中？）有，編號3就是綽號阿分之人（警方告知
    該人為壬○○）。」、「（問：本局提示指認犯罪嫌疑人紀
    錄表編號1至4，你所說之綽號『阿分』之女友，有無在編號
    1至4號相片中，但不一定存在於相片中？）有，編號2就是
    綽號『阿分』之女友（警方告知該人為甲○○）。」、「（
    問：你以何電話與壬○○、甲○○聯絡購買毒品？）我都以
    00-0000000撥打壬○○、甲○○所持用0000-000000行動電
    話聯絡購買毒品。」、「（問：本局提示通訊監察譯文於95
    年12月25日23時21分由00-0000000撥入0000-000000行動電
    話內容為『A：你給伊講怎樣。B：給誰『阿顯』喔。A：嘿
    。B：我講你有電話來，為甚麼要經過伊，不要像我上一回
    一樣台北朋友來漏氣。A：我跟你講東西就是東西，你給『
    阿顯』講要就對，本來我拿這個，『阿顯』講不要用這個給
    你，我照品照走，現在看你怎樣。B：多少。A：1元，還是
    要更那個，都不要緊。B：喔！75、1元都有。A：現在現金
    有。B：有。A：我等一下拿去給你看，些大家現看現輸贏。
    B：喔、好。』經你閱覽此通電話是為何人所撥打？何人所
    接聽？內容是指何意？）是我所撥打壬○○接聽，連絡購買
    海洛因毒品，此次有交易新台幣6000元完成，交易地點是在
    我家附近路旁。」、「（問：本局提示通訊監察譯文於95年
    12月26日17時18分至20時30分由00-0000000撥入0000-00000
    0行動電話共4通，通話內容如通訊監察譯文經你閱覽此4通
    電話是為何人所撥打？何人所接聽？內容是指何意？）有其
    中3通電話都是我所撥打，由壬○○接聽，內容係在討論毒
    品純度及好與壞，且有聯絡購買海洛因毒品，此次交易．．
    ．地點是在我家住處附近路旁。」、「（問：本局提示通訊
    監察譯文於96年1月12日18時06分由0000-000000撥入你所有
    之0000-000000《按：筆錄誤載為0000-0000000》行動電話
    內容為『A：喂。你好我找英傑。B：我就是。A：現在是怎
    樣喔。B：我朋友找到了，你那裡不是要銷掉。A：我已經到
    大村啦。B：你在大村那裡，我已經到員林了。A：大村交流
    道那裡。B：那裡我知道。A：現金要處理喔。B：恩阿，東
    西向那裡。A：我是說你現金要處理。B：嗯啊。A：對啦東
    西向那裡啦。B：那我的勒。A：那你錢回來了嘛。你錢還沒
    有回來了，我是要怎樣拿出來。B：我拿1張啦。A：要現金
    啦。B：好啦。A：好。』經你閱覽此通電話是為何人所撥打
    ？何人所接聽？內容是指何意？）該通電話係甲○○撥打我
    友人乙○○所有之電話，而由我接聽，聯絡購買海洛因毒品
    ，此次有交易新台幣1000元之海洛因毒品，地點在大村鄉○○○○道路橋下。」等語（見彰化縣警察局96年6月23日彰
    警刑偵二字第0960035609號卷第14頁背面至第16頁）。
  2.證人乙○○於96年4月30日警詢中證稱：「（問：本局提示
    通訊監察譯文於96年1月12日18時06分由0000-000000撥入你
    所有之0000-000000行動電話內容為『A：喂。你好我找英傑
    。B：我就是。A：現在是怎樣喔。B：我朋友找到了，你那
    裡不是要銷掉。A：我已經到大村啦。B：你在大村哪裡，我
    已經到員林了。A：大村交流道那裡。B：那裡我知道。A：
    現金要處理喔。B：嗯啊，東西向那裡。A：我是說你現金要
    處理。B：嗯啊。A：對啦東西向那裡啦。B：那我的勒。A
    ：那你錢回來了嘛。你錢還沒有回來了，我是要怎樣拿出來
    。B：我拿1張啦。A：要現金啦。B：好啦。A：好。』經你
    閱覽此通電話是為何人所撥打？何人所接聽？內容是指何意
    ？）該通電話是己○○借我的電話打給壬○○，聯絡購買海
    洛因毒品，買多少及交易地點我忘記了。」等語（見彰化縣
    警察局96年5月1日彰警刑偵二字第0960024671號警卷影卷第
    20頁及背面）。
  3.證人己○○於96年4月30日偵訊中具結證述：「（問：警詢
    筆錄是否實在？）實在。」、「（問：毒品向何人買？）現
    在是向綽號阿華購買，農曆過年前12月、1月是向壬○○買
    的。」、「（問：你跟壬○○買過幾次？）3次，我都是打
    電話給他，使用我家的電話0000000，打他0000000000的手
    機。」、「（問：3次分別是什麼時候買的？）詳細日期我
    記不太清楚了，我接乙○○手機是第3次買，之後就沒有再
    交易了。」、「（問：你接乙○○打來的電話，是誰打乙○○的手機？）是一個女孩子打的。她應該是壬○○的女朋友
    ，我有看過她，我在警局時也有指認她。」、「（問：《提
    示通訊監察譯文》是否你與壬○○女友的對話？）是。」、
    「（問：這次是要聯絡買賣毒品事宜？）是。」、「（問：
    這一次是在什麼地方交貨？）在東西向大村交流道。」、「
    （問：你買多少？）我買1000元，1小包。」、「（問：《
    提示通訊監察譯文》這些是否都是你與壬○○的對話？）是
    ，12月26日18時10分56秒這一通是我媽接的，其他都是我接
    的。」、「（問：你這些都是聯絡買毒品？）是。」、「（
    問：你第1次是約在什麼地方？）我朋友（阿顯）帶他來我
    家；第2次是他自己過去，我們約在我家前面的路上（鎮○
    街）。」、「（問：你第1次買多少？）買6000元，是阿顯
    介紹我向他買的。」、「（問：第2次買多少？）大約2000
    元。」、「（問：買毒品的種類？）海洛因。」等語（見96
    年度偵字第4126號影卷第75至77頁）。
  4.證人己○○於97年6月10日原審審理時具結證述：「（問：
    你有跟被告通過電話嗎？）應該有一次，通聯那一次。那麼
    久了，是否只有那一次我不記得了。」、「（問：請求提示
    97年4月14日準備程序勘驗譯文結果《提示》，請問這個電
    話是被告打給你的嗎？）《閱覽後稱》電話是我和被告對話
    。」、「（問：你說的那個男的，是否在警局提過的壬○○
    ？）是。」、「（問：在庭上的被告《按即甲○○》是否就
    是壬○○的女朋友？）是。」、「（問：請求提示警卷16頁
    第7至8行《提示》，剛剛那通譯文，你在警局有提到說是交
    易一千元的海洛因，為何與你現在所述不同？）（閱覽後稱
    ）我不記得了，現在關那麼久了，當時在警局所講的應該是
    對的。」、「（問：你打電話去，通常是誰接的？）阿分。
    也曾經有被告接過，但是和她通話次數不多。印象中我跟女
    生通話只有這一通。」、「（問：被告接的電話中，你是怎
    麼跟她說的？）她來找我，我問她東西有沒有銷掉。」、「
    （問：那次電話，海洛因是誰交付給你？）是被告。」、「
    （問：除了這次還有無別次？）沒有。」、「（問：為何這
    次是由被告主動打電話給你？）之前可能有一通電話沒有被
    監聽到，我記得我有先打一通，電話是被告接的，所以被告
    才會打過來。」、「（問：你說你跟被告只有通過一次電話
    ，怎麼又說你先打一通是被告接的，是否你先前打的是男的
    接的，後來這個女的才打過來？）應該是這樣。」、「（問
    ：你跟被告打電話說要銷掉那通，是賣海洛因還是安非他命
    ？）海洛因。」、「（問：被告如何交易毒品？）我們相約
    在大村，有一個人載她過去，那個人在車上我沒看見。」、
    「（被告問：我有賣過你一千元的海洛因？還是壬○○賣你
    的？）在大村那次是你拿給我的。」、「（被告問：在大村
    那次是我自己過去還是我和壬○○過去的？）那次你跟一個
    人過去，那個人我沒有看到，你們是開車過去的。」、「（
    被告問：你確定我有拿海洛因給你？）（點頭）。」、「（
    問：你在96年1月12日那通譯文之前，跟壬○○或被告還有
    交易海洛因幾次？）兩次。」、「（問：那兩次都是誰拿毒
    品給你的？）是壬○○，我叫他阿分。因為勳和分的台語同
    音。」、「（問：那兩次的交易地點在哪裡？）一次在我家
    前面，另一次我忘記了。」、「（問：那兩次交易的時候，
    被告有沒有一起出現？）有，他們都是開車前往。」、「（
    問：他們在車上交付毒品，還是有人下車交付毒品給你？）
    都是在車上，由壬○○交付，他們沒有下車，我當場交錢給
    壬○○。」、「（問：你們當時拿毒品與付錢的動作有遮掩
    ，不讓第三人看出來嗎？）我手拿著錢伸進車裡，壬○○把
    毒品拿出車外，我們都沒有遮掩的動作，我不曉得被告有沒
    有看到，這兩次被告都是坐在車子前座，連後來被告拿毒品
    給我的那一次，她也是坐前座。」、「（問：前面那兩次，
    你跟壬○○交易毒品的時間、金錢？）時間跟金錢都不記得
    了。」、「（問：是否是譯文有錄到的95年12月25日、95年
    12月26日各一次？《提示警卷19至21頁》）《閱覽後稱》是
    。」、「（問：你所謂的『一元』、『75』、『6』是什麼
    意思？）『一元』是指一萬元、『75』是指7500元、『6』
    是指6000元，數量我不知道怎麼講。」、「（問：這兩次你
    在警詢中說一次是買六千元，一次買兩千元，是否實在？）
    是。當時有拿譯文給我看，當時印象比較清楚。」、「（問
    ：你跟阿分還有被告的交情如何？）以前不認識，購買毒品
    才知道他們。」、「（問：他們賣給你的毒品品質如何？有
    無摻雜質？）品質還好。有摻葡萄糖。」等語（見原審卷一
    第122至125頁）。
  5.證人己○○證述其曾與壬○○、被告持用之0000000000號行
    動電話聯絡，相約交易毒品海洛因之情節，已如前述，參諸
    有關證人己○○之通訊監察譯文如下：
  證人己○○於95年12月25日23時21分12秒以040000000號電
    話撥入0000000000號行動電話通訊監察譯文如下：「A（即
    壬○○）：你給伊講怎樣。B（即己○○）：給誰『阿顯』
    喔。A：嘿。B：我講你有電話來，為甚麼要經過伊，不要像
    我上一回一樣台北朋友來漏氣。A：我跟你講東西就是東西
    ，你給『阿顯』講要就對，本來我拿這個，『阿顯』講不要
    用這個給你，我照品照走，現在看你怎樣。B：多少。A：1
    元，還是要更那個，都不要緊。B：喔！75、1元都有。A：
    現在現金有。B：有。A：我等一下拿去給你看，些大家現看
    現輸贏。B：喔、好。」（見彰化縣警察局96年6月23日彰警
    刑偵二字第0960035609號卷第19頁）。證人壬○○於96年5
    月1日警詢中坦承前揭電話通聯係其與己○○之談話內容（
    見彰化縣警察局96年5月1日彰警刑偵二字第0960024671號卷
    第8頁背面）。
  證人己○○於95年12月26日17時18分51秒以040000000號電
    話撥入0000000000號行動電話之通訊監察譯文如下：「A（
    即壬○○）：喂。B（即己○○）：喂，你打過來怎麼掛掉
    了。A：沒有我手機沒有電了。B：你說今日這個，『6』的
    那種，有辦法用之前跟阿華一樣那種。A：我不知道。B：他
    『6』的那種，去到那裡，人家小張去到那裡人家都稱讚。
    Ａ：我不知道。Ｂ：因為我這裡的人大家都到台北的電子工
    廠做寶溫，他們在台北就有在用，回來都會來找我，你知道
    嗎。A：我跟你講。B：我跟你講那一次就漏氣。A：那次那
    個，不是我的東西。B：怎麼不是。A：那次不是我的，伊跟
    『大胖波』拿的。B：伊講伊交給你。A：我連跟他拿1元也
    沒有。B：伊時常給我弄甚麼樣，你知道嗎？A：我不知道。
    B ：跟豐年果糖一樣。A：我不知道。B：專程去找他，去社
    頭幼稚園運動會，騎機車騎去社頭找他，總共1800都沒注聞
    到，我介紹我朋友那邊我朋友罵的要死。A：我不知道。B：
    他的東西沒有1次可以，你知道。A：了解。B：你這『6』，
    是可以的。A：比他那天拿給你的還好。B：喔較好，不然弄
    1 個來，先用『6』看看，如可以。A：好。B：你差不多多
    久會來。A：我現在衣服穿好馬上過去。B：你現在要馬上過
    來。A：嗯。B：不用直接到我家，往西邊一點靠溪湖。A：
    知道。B：好。」（見彰化縣警察局96年6月23日彰警刑偵二
    字第0960035609號卷第19、20頁）。證人己○○於95年12月
    26日17時26分27秒以040000000號電話撥入0000000000號行
    動電話之通訊監察譯文如下：「B（即己○○）：因為我台
    北，那些朋友回來，我要生存，不然我要怎麼樣，我長期我
    怎麼有辦法，對不對。A（即壬○○）：好啊。B：這樣你了
    解。A：見面再講。B：好。」（見彰化縣警察局96年6月23
    日彰警刑偵二字第0960035609號卷第20頁）。依前揭通訊監
    察譯文，足認證人己○○於電話中與壬○○連絡交易毒品之
    事宜。
  證人己○○於95年12月26日20時30分0秒以040000000號電話
    撥入0000000000號行動電話之通訊監察譯文如下：「A（即
    壬○○）：喂。B（即己○○）：喂，我怎麼用怎麼算都不
    對。A：我跟你講，那另外1包比這1包東西較多。B：沒有。
    A：你聽不懂意思。B：沒有，量沒有比較多。A：加糖後比
    那還重1倍。B：對，我沒有。A：我跟你講。B：我跟你之前
    那1個，沒有後面這個，不能吃。A：你騙我。B：真的。A：
    大家都說能過，你不能過。B：後面在吹那個後才符合，不
    然無效。A：2個人說能過比較慢一點。B：不能，我試過2次
    。A：我跟你講1個是黑的，1個是正泰的，見面再講。B：我
    現在亂遭遭。A：怎麼亂，電話中不能講。B：不能講，問題
    現在要怎樣。A：在那裡你2樣都有用，我不會講。B：不能
    講。A：改天我再跟你講。B：改天有空進來我這邊坐。A：
    好。B：好。」（見彰化縣警察局96年6月23日彰警刑偵二字
    第096003560 9號卷第21頁）。依前揭通訊監察譯文，足認
    證人己○○於電話中與壬○○爭執購買毒品之數量及品質，
    堪認證人己○○於該次電話通聯之前，於同日已購得毒品海
    洛因。
  被告於96年1月12日18時06分使用0000-000000號行動電話撥
    入0000-000000號行動電話（該行動電話門號原係乙○○所
    申請租用），由證人己○○接聽，經原審當庭勘驗該次之通
    訊監察光碟，該次之通訊監察譯文如下：「男（即己○○）
    ：喂。女（即被告）：喂。你好我找英傑。男：我就是啦。
    女：啊現在是怎麼樣啦。男：啊，現在，你現在在那裡啦，
    我現在先去找你啦，你那些不是要銷掉。女：我現在已經到
    大村了。男：嘿啦，大村那裡啦，我現在來到員林了。女：
    你來到員林了喔。男：嘿啦，你趕快追啦，追到你家啦，追
    到你啦。（雜音．．．）女：孩子呢？男：啊，現在啊，我
    在地下道啦。女：喂，大村交流道那裡喔？男：啊？女：大
    村交流道那裡喔？男：叨位？女：大村交流道那裡。男：喔
    喔，我知道，那裡我知道。女：啊現金要處理嗎？男：喔，
    說是東西向嗎？女：我是說你現金要處理嗎？男：嘿啊。女
    ：嘿啊，東西向那裡啦。男：嘿。女：嘿。男：啊我的呢？
    女：啊？男：我的呢？女：啊你錢干匯回來啊？男：啊？女
    ：你錢干匯匯來了，我是要怎麼帶出來啦。男：喔，有啦，
    我孤1張就好了。女：孤1張？男：嘿啦。女：要現金啦。男
    ：喔，好啦好啦好啦。女：喔，好啦好啦好啦。」（見原審
    卷一第75頁背面至第76頁）。被告於原審坦承前揭電話通聯
    中女子之聲音係其之聲音（見原審卷一第76頁背面），被告
    於本院坦承前揭電話通聯譯文係其與己○○通話的內容（見
    本院卷第128頁），證人己○○於警詢、偵訊及原審審理中
    證稱前揭電話通聯係其與被告之對話（見彰化縣警察局96年
    6月23日彰警刑偵二字第0960035609號卷第16頁、96年度偵
    字第4126號影卷第76頁、原審卷一第122頁），堪認該次電
    話通聯確係被告與證人己○○聯絡交易毒品之事宜。又依前
    揭通訊監察譯文，足認被告主動撥打電話予證人己○○，以
    暗語聯繫約定交易毒品之地點係在彰化縣大村鄉○○○○道
    路橋下。又依前揭通訊監察譯文，被告於電話中表示：「現
    金要處理嗎？」、「你錢干匯匯來了，我是要怎麼帶出來啦
    」，證人己○○隨即答稱：「有啦，我孤1張就好了。」，
    被告並答稱：「要現金啦」，足認被告於電話中對證人己○○表示必須以現金支付，再證人己○○於電話中說：「我孤
    1張就好了」，核與證人己○○證稱該次係購買1千元海洛因
    之情節相符。
  6.上開監聽之通訊監察譯文固然無法直接證明於附表3、4、5
    所示之時間，被告、壬○○與證人己○○是否有確實完成毒
    品海洛因之交易，而依被告、壬○○與證人己○○之通訊監
    察譯文，雖雙方未明示購買毒品海洛因，惟衡之海洛因係第
    一級毒品，無論持有、施用、販賣，均屬違法行為，為治安
    機關所嚴查，此為眾所週知，毒品交易均於隱密下進行，其
    以通信聯絡亦鮮有明白直接以「毒品」、「海洛因」等名稱
    或相近之用語稱之，都以暗語或彼此已有默契之含混語意而
    為溝通，因此，依上開通訊監察譯文，雖未見雙方明言購買
    毒品之說詞，惟依證人己○○證述有向被告、壬○○購買毒
    品海洛因之證詞，並參酌其通訊之內容，足徵證人己○○證
    述確與被告、壬○○有交易毒品海洛因之情節尚非憑空虛捏
    ，應堪採信。又前揭行動電話通訊監察譯文，與證人己○○
    之證述有相當之關聯性，足以補強證人己○○之證詞，而擔
    保其前開所稱向被告及壬○○購買毒品海洛因之真實性，是
    據上事證，足見證人己○○確實於附表3、4、5所示之時間
    有約定要向被告、壬○○購買海洛因，否則為何有此對話？
    又證人己○○於96年間有施用海洛因之前科紀錄，經臺灣彰
    化地方法院96年度訴字第1839號判處有期徒刑10月確定，有
    證人己○○之臺灣高等法院被告前案紀錄表附卷為憑（見原
    審卷一第164頁），由此足證，證人己○○有施用海洛因之
    行為。參諸證人己○○於警詢中證稱其與被告、壬○○並無
    仇怨及財物糾紛（見彰化縣警察局96年6月23日彰警刑偵二
    字第0960035609號卷第15頁），衡諸常情，證人己○○與被
    告、壬○○並無怨隙，應無甘冒偽證罪之處罰，誣指被告、
    壬○○涉犯法定本刑為無期徒刑或死刑之重罪，而為虛偽陳
    述之必要，足見證人己○○證述曾於附表3、4、5所示之時
    間，與壬○○、被告持用之行動電話聯絡，相約交易毒品海
    洛因之證述應屬真實可信，被告確有販賣毒品海洛因予證人
    己○○無訛。
  7.被告與壬○○於附表3、4所示之時間一同前往交易地點，由
    壬○○送交海洛因予購買毒品之人以完成交付並收取價金，
    被告既已參與交付毒品、收取貨款之犯罪構成要件行為，自
    屬已參與犯罪事實一部之實行，被告有販毒之犯意聯絡及行
    為分擔甚明，亦屬共同正犯，是依前揭說明，就壬○○販賣
    毒品海洛因予如附表3、4所示之人之部分，被告自應負共同
    正犯之刑責。又被告於附表5所示之時間與證人己○○聯繫
    約定交易地點，被告於電話中對證人己○○表示必須以現金
    支付，被告顯係以自己犯罪之意思而為之，且被告與壬○○
    於附表5所示之時間一同前往交易地點送交海洛因予購買毒
    品之人以完成交付並收取價金，其既事先聯繫交易地點，並
    已參與交付毒品、收取貨款之犯罪構成要件行為，自屬已參
    與犯罪事實一部之實行，被告有販毒之犯意聯絡及行為分擔
    甚明，亦屬共同正犯，依前揭說明，就附表5所示販賣毒品
    海洛因部分，被告自應負共同正犯之刑責。
  (七)關於附表10所示，被告於96年3月18日共同販賣海洛因予證
    人辛○○部分：
  1.證人辛○○於96年5月23日警詢中證述：「（問：本局提示
    指認犯罪嫌疑人紀錄表編號1至4，你所說之綽號『阿坤』有
    無在編號1至4號相片中，但不一定存在於相片中？）有，編
    號2就是綽號『阿坤』之人（警方告知該人為壬○○．．．
    ）。」、「（問：你與綽號『阿坤』之壬○○進行毒品交易
    時，都是何人將毒品交予你？）都是綽號『阿坤』之壬○○
    本人送來給我的。」、「（問：蔡清水行動電話為何？）
    0000-000000。」、「（問：0000-000000是何人使用？）綽
    號『阿坤』之壬○○在使用。」、「（問：你購買毒品撥打
    0000-000000行動電話時，曾與你接洽並指示你前往交易毒
    品地點之女子真實姓名為何？有無見過？）我不知道，他應
    該是綽號『阿坤』之壬○○女友，沒有見過。」、「（問：
    本局提示通訊監察譯文於96年3月18日18時57分由你所有之
    0000-000000撥入0000-000000行動電話內容為『A：喔，好
    啦，等一下喔B：＃＃＃不是出來了A：沒有，我順便拿出去
    給你好嗎B：嘿啦，順便拿出來，快點A：等一下，你不要這
    樣一直打好嗎B：喔，快要死了A：拜託勒，我也是在等人，
    不要這樣，拜託B：還還……沒還到喔A：我順便拿出去，已
    經到了到了，他人剛好到，我人剛走出去，他人剛好到B：
    好啦，快一點嘿A：好好好』經你閱覽此通電話是為何人所
    撥打？何人所接聽？內容是指何意？）這通電話是我所撥打
    ，綽號『阿坤』女友接聽，內容是指我跟他約定在大村鄉美
    利達公司前土地公廟旁，因我已經（筆錄誤載為『以經』）
    到達，我詢問他們到了沒，該女子表示她本人要將毒品送出
    來給我，但通話完後前來與我交易之人為綽號『阿坤』男子
    。」等語（見彰化縣警察局96年6月23日彰警刑偵二字第096
    0035609號卷第24頁至第25頁背面）。
  2.證人辛○○於96年5月23日偵查中具結證述：「（問：今日
    在警局所言，是否實在？）實在。」、「（問：是否有施用
    毒品？）是，之前有施用海洛因。」、「（問：毒品來源？
    ）我向『阿坤』買的，我們是在台中打麻將認識。」、「（
    問：何時開始向『阿坤』買毒品？）今年3月初開始買至月
    底，共買了3次，每次都是1000元。」、「（問：如何和『
    阿坤』聯絡？）打電話，電話不記得，我都向蔡清水借電話
    打給『阿坤』。」、「（問：交易地址？）2次是在大村鄉
    ○○路的土地公廟，1次是在林厝快速道路附近。」、「（
    問：對於3月18日譯文《提示》，有何意見？）是我打的，
    也是在大村交易。」、「（問：蔡清水的電話？）00000000
    00。」等語（見96年度偵字第4126號影卷第107、108頁）。
    證人蔡清水於96年5月16日偵訊中證稱：伊的電話是0000000
    000，伊有把電話借給辛○○打等語（見96年度偵字第4126
    號影卷第91頁），足認證人辛○○使用向蔡清水借用之0000
    000000號行動電話聯繫購買海洛因之事宜。
  3.證人辛○○於97年8月26日原審審理中證述：「（問：請求
    提示警卷28頁譯文《96年3月18日下午6時57分》《提示》，
    為何這通電話顯示有拿貨出去交易？）《閱覽後稱》這電話
    不是我的，門號是蔡清水的，應該是我的聲音，那時候是要
    打電話買海洛因。我是打阿勳的電話，是一個女的接的，我
    想是阿勳的電話就可以拿到毒品，所以我就在電話裡面要求
    對方拿毒品給我。」、「（問：那次有交易成功？）有，那
    次我等很久。後來拿出來的是阿勳，是在山腳路買一千元，
    是一包海洛因。」、「（問：有無想過為何是女的接聽，卻
    是由阿勳出面交毒品？）那時沒有想那麼多。」、「（問：
    剛剛的電話譯文中，出去交貨的不是女子嗎？）不是，是阿
    勳單獨騎機車交貨。」、「（問：你在警局所說實在嗎？）
    實在，警察有給我看筆錄，我有簽名。」等語（見原審卷一
    第218背面至291頁）。
  4.證人辛○○證述其曾與被告持用之0000000000號行動電話聯
    絡，相約交易毒品海洛因之情節，已如前述，參諸有關證人
    辛○○於96年3月18日18時57分使用0000-000000號行動電話
    撥入0000-000000號行動電話，雙方之通訊監察譯文如下：
    「A（即被告）：喔，好啦，等一下喔。B（即辛○○）：＃
    ＃＃不是出來了。A：沒有，我順便拿出去給你好嗎。B：嘿
    啦，順便拿出來，快點。A：等一下，你不要這樣一直打好
    嗎。B：喔，快要死了。A：拜託勒，我也是在等人，不要這
    樣，拜託。B：還還……沒還到喔。A：我順便拿出去，已經
    到了到了，他人剛好到，我人剛走出去，他人剛好到。B：
    好啦，快一點嘿。A：好好好。」（見彰化縣警察局96年6月
    23日彰警刑偵二字第0960035609號卷第28頁）。依前揭通訊
    監察譯文，證人辛○○於電話中催促被告快點交付毒品，證
    人辛○○於電話中並說：「喔，快要死了。」，足認證人辛○○因毒癮發作催促被告趕快交付毒品，被告於電話中表示
    ：「我順便拿出去給你好嗎」，顯見被告並非僅因與壬○○
    同住一處，偶然間代接電話而已，被告原本有意外出交付海
    洛因予辛○○，被告顯係以自己犯罪之意思而為之，堪認被
    告對於販賣毒品海洛因乙事具有共同之犯意聯絡。
  5.證人辛○○於警詢、偵訊及原審審理中證述其曾以其所使用
    之行動電話與被告持用之0000000000號行動電話聯絡，相約
    交易毒品海洛因之情節，已如前述，上開監聽之通訊監察譯
    文固然無法直接證明於附表10所示時間，壬○○、被告與證
    人辛○○是否有確實完成毒品海洛因之交易，而依被告與證
    人辛○○之通訊監察譯文，雖雙方未明示購買毒品海洛因，
    惟衡之海洛因係第一級毒品，無論持有、施用、販賣，均屬
    違法行為，為治安機關所嚴查，此為眾所週知，毒品交易均
    於隱密下進行，其以通信聯絡亦鮮有明白直接以「毒品」、
    「海洛因」等名稱或相近之用語稱之，都以暗語或彼此已有
    默契之含混語意而為溝通，因此，依上開通訊監察譯文，雖
    未見雙方明言購買毒品之說詞，惟依證人辛○○證述有向壬○○、被告購買毒品海洛因之證詞，並參酌其通訊之內容，
    足徵證人辛○○證述確與壬○○、被告有交易毒品海洛因之
    情節尚非憑空虛捏，應堪採信。又前揭行動電話通訊監察譯
    文，與證人辛○○之證述有相當之關聯性，足以補強證人辛○○之證詞，而擔保其前開所稱向壬○○、被告購買毒品海
    洛因之真實性，是據上事證，足見證人辛○○確實於96年3
    月18日有約定要向壬○○、被告購買海洛因，否則為何有此
    對話？參諸證人辛○○於警詢中證稱其與壬○○、被告並無
    仇怨及財物糾紛等語（見彰化縣警察局96年6月23日彰警刑
    偵二字第096 0035609號卷第24頁），衡諸常情，證人辛○○與壬○○、被告並無怨隙，應無甘冒偽證罪之處罰，誣指
    壬○○、被告涉犯法定本刑為無期徒刑或死刑之重罪，而為
    虛偽陳述之必要，足見證人辛○○證述曾於附表10所示之時
    間，以其所使用之行動電話與被告持用之行動電話聯絡，相
    約交易毒品海洛因之證述應屬真實可信，壬○○、被告確有
    販賣毒品海洛因予證人辛○○無訛。
  6.被告於附表10所示之時間，撥打電話與證人辛○○洽商毒品
    交易之事宜，被告於電話中並表示：「我順便拿出去給你好
    嗎」，被告顯係以自己犯罪之意思而為之，堪認被告對於販
    賣毒品海洛因乙事具有共同之犯意聯絡，是依前揭說明，就
    壬○○販賣毒品予如附表10所示之人之部分，被告自應負共
    同正犯之刑責。
  (八)據上所述，足認證人丙○○、辛○○、壬○○於原審審理中
    結證稱被告未參與販毒云云（見原審卷一第118頁、第217頁
    背面、第222頁），應屬事後迴護被告之詞，委無可取。又
    被告雖曾於95年12月至96年5月間，前往行政院衛生署草屯
    療養院門診治療海洛因依賴及鎮定安眠藥物成癮病症，有該
    院97年4月25日草療精字第0970003288號函檢送之病歷影本
    附卷可參（見原審卷一第98至102頁），然被告迭自警詢、
    偵訊及法院歷次審理時均極力為己提出辯解，並就各該證人
    指證其販毒部分逐一反駁，並詳為答辯，與正常人無異，且
    依上揭通訊監察譯文所載內容，及原審法院勘驗通訊監察光
    碟結果（見原審卷一第75頁背面至第76頁），被告於電話中
    對答正常，並於電話中對己○○稱：「要現金喔」（見原審
    卷一第76頁勘驗譯文），足認被告能夠分辨事理，難見被告
    之智力或精神狀態相較正常人為減低或致影響其正常判斷之
    能力，自難認其智力或精神狀態與常人有異。又依前病歷資
    料，並無證據足認被告有何精神障礙或其他心智缺陷，致不
    能辨識其行為違法或欠缺依其辨識而行為之能力之情狀，亦
    無證據足認被告有因精神障礙或其他心智缺陷，致其辨識行
    為違法或依其辨識而行為之能力，顯著減低之情形，被告辯
    稱其服藥後在藥效期間精神不正常云云，自難予採信。
  (九)本案雖未扣得壬○○及被告販賣予己○○、辛○○之海洛因
    ，亦未扣得壬○○及被告販賣予丙○○、庚○○之甲基安非
    他命，而未能精準計算出壬○○、被告分別販入與販出海洛
    因、甲基安非他命之差價（即營利賺取之淨額）。然查，參
    諸我國查緝販賣毒品海洛因、甲基安非他命執法甚嚴，對於
    販賣海洛因、甲基安非他命者尤科以重度刑責。又販賣海洛
    因、甲基安非他命既係違法行為，當非可公然為之，亦無公
    定價格，且容易分裝並增減份量，而每次買賣之價量，可能
    隨時依雙方關係深淺、資力、需求量及對行情之認知、來源
    是否充裕、查緝是否嚴謹、購買者被查獲時供述購買對象之
    可能風險之評估等情形，而異其標準，非可一概而論；販賣
    之利得，除被告坦承犯行或價量俱臻明確外，委難察得實情
    ，販賣之人從價差或量差中牟利之方式雖異，其意圖營利之
    販賣行為則同一。是以因海洛因、甲基安非他命量微價高，
    取得不易，販賣者率有暴利可圖，苟非意圖販賣營利，一般
    人焉有可能甘冒重度刑責而提供海洛因、甲基安非他命予他
    人。且證人己○○、辛○○、丙○○、庚○○等人亦不知壬○○、被告販入海洛因或甲基安非他命之成本如何，致無法
    查得販賣之實際利得若干。惟壬○○及被告分別與買受之對
    象己○○、辛○○、丙○○、庚○○等人間並無特別之親屬
    情誼，且證人己○○、辛○○、丙○○、庚○○等人均證述
    其等分別向壬○○、被告購買海洛因、甲基安非他命時，有
    交付金錢而均屬有償之行為，且係在如附表1、3、4、5、6
    、7、10所示之地點進行交易，被告於行為時係20餘歲之成
    年人，對於販賣毒品之重刑實知之甚詳，如無相當利潤可圖
    ，豈有甘冒遭受重刑之風險，而將海洛因、甲基安非他命無
    償轉讓他人之理？是倘被告非有厚利可圖，自無平白費時、
    費力特意於如附表1、3、4、5、6、7所示之地點與壬○○前
    往一同交付毒品海洛因、甲基安非他命與對方之理，亦無必
    要於附表10所示時間撥打電話與辛○○連絡交易毒品之事宜
    ，被告與壬○○販賣毒品海洛因、甲基安非他命予己○○、
    辛○○、丙○○、庚○○，其主觀上顯係基於營利之販賣意
    圖而為毒品之提供行為，洵堪認定。
  (十)此外，並有供被告及壬○○聯繫販賣海洛因及甲基安非他命
    使用之行動電話手機1支（原插用門號0000000000、0000000
    000號SIM卡，未扣得原插用門號0000000000、0000000000號
    之SIM卡）扣案可資佐證。綜上所述，足認被告之辯解核與
    事實不符，難予採信，被告前揭所示各次販賣海洛因及甲基
    安非他命之犯行，均洵堪認定，應予依法論科。
  (十一)被告於本院聲請再傳訊證人壬○○，以證明其與己○○有恩
    怨及並未與壬○○共同販毒等語（見本院卷第24、33頁、第
    171頁背面），本院審酌證人壬○○與被告具有共犯之關係
    ，自不可能期待其不為偏頗之證言。且證人壬○○於原審審
    理中，業經到庭作證陳述，並於原審審理中賦予被告詰問之
    機會，本院認並無再予傳訊之必要，併此敘明。
二、關於比較新舊法：
    依最高法院95年5月23日刑事庭第八次會議決議，關於法律
    變更之比較適用原則，於比較時應就罪刑有關之共犯、未遂
    犯、想像競合犯、牽連犯、連續犯、結合犯，以及累犯加重
    、自首減輕暨其他法定加減原因（如身分加減）與加減比例
    等一切情形，本於統一性及整體性原則，綜其全部罪刑之結
    果而為比較。被告行為後，毒品危害防制條例第4條業已修
    正，經總統於98年5月20日公布，依中央法規標準法第13 條
    規定，自公布日起算至第3日起發生效力，故應於98年5月22
    日生效施行（按法規之制定與法規之修正，如有特定生效日
    之必要者，依中央法規標準法第14條或第20條第2項準用第
    14條之規定，應分別特定其施行日期。法規制定或前次修正
    基於特殊因素所特定之施行日期，並不適用於日後修正或再
    次修正之條文。又法律之制定或修正，若未明定施行日期者
    ，中央法規標準法雖未規定應自何時生效，然法律既經制定
    或修正並經總統公布，自應依一般原則，自公布日起算至第
    三日發生效力。至於92年7月9日修正公布之毒品危害防制條
    例第36條規定：「本條例自公布後六個月施行。」其立法理
    由係謂：「(一)依修正草案第二條第三項規定，法務部需會同
    衛生署成立審議委員會每三個月定期檢討調整毒品之分級及
    品項，而本次新增第四級毒品，有需要在新法施行前先經該
    審議會檢討後再調整公布，爰預留六個月緩衝期，以利處理
    。(二)依本條例新修正之規定，有必要再訂定相關子法及修正
    相關法規，以配合本條例之施行，故亦有需要預留適當緩衝
    期，以利訂頒相關子法及相關法規之配合修正。」故該條規
    定，顯係因應該次修正之需，始預留適當之緩衝期。與本次
    之修正並未定有施行日期之特別規定，且亦未明示係基於何
    特殊因素而修正，自並不能適用92年7月9日修正公布之毒品
    危害防制條例第36條自公布後6個月施行之規定。），是被
    告犯後法律已有變更，修正前毒品危害防制條例第4條第1、
    2項之規定分別為：「製造、運輸、販賣第一級毒品者，處
    死刑或無期徒刑；處無期徒刑者，得併科新臺幣一千萬元以
    下罰金。」、「製造、運輸、販賣第二級毒品者，處無期徒
    刑或七年以上有期徒刑，得併科新臺幣七百萬元以下罰金。
    」，修正後毒品危害防制條例第4條第1、2項則分別規定為
    ：「製造、運輸、販賣第一級毒品者，處死刑或無期徒刑；
    處無期徒刑者，得併科新臺幣二千萬元以下罰金。」、「製
    造、運輸、販賣第二級毒品者，處無期徒刑或七年以上有期
    徒刑，得併科新臺幣一千萬元以下罰金。」，修正後之條文
    ，將併科罰金之數額提高，對被告並非有利，從而，依刑法
    第2條第1項之規定及前揭最高法院決議綜其全部罪刑新舊法
    比較之結果，此部分修正後之法律規定顯較修正前不利於被
    告，依刑法第2條第1項前段之規定，自應適用被告行為時之
    毒品危害防制條例。
三、論罪科刑之理由：
  (一)按海洛因、甲基安非他命分別係毒品危害防制條例第2條第2
    項第1、2款所管制之第一、二級毒品，不得非法販賣、持有
    。核被告所為，係違反98年5月20日修正公布前毒品危害防
    制條例第4條第1項之販賣第一級毒品罪（附表3、4、5、10
    部分）、同條例第4條第2項之販賣第二級毒品罪（附表1、6
    、7部分）。被告持有海洛因、甲基安非他命之目的既係為
    供販賣之用，則其持有海洛因、甲基安非他命之低度行為應
    分別為販賣第一、二級毒品之高度行為所吸收，不另論罪。
    被告與壬○○就附表3、4、5、10所示販賣海洛因之犯行、
    就附表1、6、7所示販賣甲基安非他命之犯行，分別具有犯
    意聯絡與行為分擔，均應論以共同正犯。
  (二)次按刑法於94年2月2日修正公布，於95年7月1日施行時，已
    刪除第56條連續犯之規定，將在刑法上本應各自獨立評價之
    數罪，回歸本來就應賦予複數法律效果之原貌。故在刑法修
    正施行後，有多次觸犯犯罪構成要件相同之犯行，原則上均
    應一罪一罰。至於所謂接續犯，雖在刑法之評價上僅認為成
    立一罪，然必須數行為於同時同地或密切接近之時地實施，
    侵害同一之法益，各行為之獨立性極為薄弱，依一般社會健
    全觀念，在時間差距上，難以強行分開，在刑法評價上，以
    視為數個舉動之接續施行，合為包括之一行為予以評價，較
    為合理，始能論以接續犯，而為包括之一罪。又刑法上所謂
    集合犯是指立法者所制定之犯罪構成要件中，本就預定有數
    個同種類之行為將反覆實行之犯罪而言，是將各自實現犯罪
    構成要件之多數行為，解釋為集合犯，而論以一罪。是以對
    於接續犯或集合犯，必須從嚴解釋，以符合立法者之意向。
    如行為人先後數行為，在客觀上係逐次實施，侵害數個同性
    質之法益，其每一前行為與次行為，依一般社會健全觀念，
    在時間差距上，可以分開，在刑法評價上，各具獨立性，每
    次行為皆可獨立成罪，自應按照其行為之次數，一罪一罰（
    參照最高法院96年度臺上字第3531號判決意旨、97年度台上
    字第345號判決意旨）。本案依本院認定之事實，被告分別
    於如附表3、4、5、10所示之時間販賣海洛因、於附表1、6
    、7所示之時間販賣甲基安非他命之犯行，交易時間、地點
    並非一致，每次行為在時間差距上可以分開，且販賣對象又
    非同一，足認其主觀上難認出於一次決意，在刑法評價上亦
    各具獨立性，每次行為皆可獨立成罪，依社會通念，修法後
    應認為數罪之評價，始符合刑罰公平原則。是被告就如附表
    3、4、5、10所示販賣第一級毒品之犯行、就如附表1、6 、
    7所示販賣第二級毒品之犯行，均犯意各別，行為互異，應
    予分論併罰。公訴意旨認為被告多次販賣第一級毒品、第二
    級毒品係基於單一目的，多次密接販賣行為，各為接續犯，
    尚有未洽，併此敘明。
  (三)復按刑之量定，為求個案裁判之妥當性，法律固賦予法院裁
    量權，但此項裁量權之行使，除應依刑法第57條規定，審酌
    行為人及其行為等一切情狀，為整體之評價，並應顧及比例
    原則與平等原則，使罪刑均衡，輕重得宜，以契合社會之法
    律感情。又刑法第59條規定犯罪之情狀可憫恕者，得酌量減
    輕其刑，其所謂「犯罪之情狀」，與同法第57條規定科刑時
    應審酌之一切情狀，並非有截然不同之領域，於裁判上酌減
    其刑時，應就犯罪一切情狀（包括第57條所列舉之10款事項
    ），予以全盤考量，審酌其犯罪有無可憫恕之事由（即有無
    特殊之原因與環境，在客觀上足以引起一般同情，以及宣告
    法定低度刑，是否猶嫌過重等等），以為判斷（參照最高法
    院95年度台上字第6157號判決）。而98年5月20日修正公布
    前毒品危害防制條例第4條第1項規定：「製造、運輸、販賣
    第一級毒品者，處死刑或無期徒刑；處無期徒刑者，得併科
    新台幣一千萬元以下罰金」，其法定刑為死刑、無期徒刑，
    別無其他自由刑之規定，刑度可謂重大。然同為販賣第一級
    毒品之人，其原因動機不一，犯罪情節未必盡同，或有大盤
    毒梟者，亦有中、小盤之分，甚或僅止於吸毒者友儕間為求
    互通有無之有償轉讓者亦有之，其販賣行為所造成危害社會
    之程度自屬有異，法律科處此類犯罪，所設之法定最低本刑
    卻同為「死刑或無期徒刑；處無期徒刑者，得併科新台幣一
    千萬元以下罰金」，不可謂不重。於此情形，倘依其情狀處
    以有期徒刑，即足以懲儆，並可達防衛社會之目的者，自非
    不可依客觀之犯行與主觀之惡性二者加以考量其情狀，是否
    有可憫恕之處，適用刑法第59條之規定酌量減輕其刑，期使
    個案裁判之量刑，能斟酌至當，符合比例原則。被告就如附
    表3、4、5、10所示販賣海洛因予他人之次數雖有4次，然被
    告每次販賣之金額為6千元、2千元、1千元、1千元不等，其
    重量僅得供施用數次，被告先後販賣海洛因之所得為1萬元
    ，實際販售出之毒品數量，較諸販毒集團尚屬零星小額，被
    告販售數量及販賣所得金額尚非鉅額，且被告僅係單純販賣
    交易毒品，並無施用強暴、脅迫之不法手段，更無向購買毒
    品之人積極催討交易款項，以其情節而論，其惡性尚不如專
    以販賣第一級毒品維生之販毒集團重大，被告既非販賣毒品
    之大盤或中盤商，被告販賣第一級毒品之行為尚未造成無可
    彌補之鉅大危害。觀諸被告造成社會整體侵害之程度尚非鉅
    大，被告所犯之販賣第一級毒品罪，其最輕法定本刑為無期
    徒刑，實屬情輕法重，衡其犯罪情狀在客觀上顯非不可憫恕
    ，以被告所犯之罪之最低法定刑為無期徒刑而言，本院認為
    法重情輕，縱使量處法定最低刑度之無期徒刑，仍嫌過重，
    本院依被告客觀之犯行與主觀之惡性二者加以考量其犯罪情
    狀，爰依刑法第59條之規定，就被告販賣第一級毒品罪部分
    ，均予以酌量減輕其刑度，方屬公允衡平。
  (四)量刑固屬法院自由裁量之職權，然仍應受比例、罪刑相當原
    則等法則之拘束，並非可恣意為之，致礙及公平正義之維護
    ，必須兼顧一般預防之普遍適應性與具體個案特別預防之妥
    當性，始稱相當。而刑法第59條之酌量減輕其刑，必於犯罪
    之情狀，在客觀上足以引起一般同情，認為即予宣告法定最
    低度刑期，猶嫌過重者，始有其適用。被告販賣甲基安非他
    命之數量雖非甚鉅，與大盤販賣整批大量毒品者截然有別，
    且所得亦非甚多，惟被告所犯販賣第二級毒品罪，其最輕本
    刑為有期徒刑7年，尚難謂其有情輕法重情形，故本院認並
    無適用刑法第59條規定之餘地，併此敘明。
四、撤銷改判之理由：
  (一)撤銷原判決之理由：
    原審認被告販賣海洛因、甲基安非他命之犯行事證明確，予
    以論罪科刑，固非無見。惟查：
  1.本案就後述附表2、8、9不另為無罪諭知部分（詳如後述）
    ，無法證明被告有販賣海洛因或甲基安非他命之行為，原判
    決就此部分併予論罪科刑，自有未洽。
  2.販賣毒品之所謂販賣行為，係行為人基於營利之目的，而販
    入或賣出毒品而言，即主觀上有營利之意圖，且客觀上有販
    賣行為，始足構成。原判決於事實及理由欄並未記載被告販
    賣海洛因、甲基安非他命有何營利意圖，自有判決不備理由
    之違法（參照最高法院97年度台上字第5981號判決）。
  3.門號0000000000、0000000000號行動電話之申請人並非被告
    或壬○○（詳後述），依卷內證據資料，並無證據足證未扣
    案門號0000000000、0000000000號行動電話之SIM卡係被告
    或壬○○所有，依法自不得諭知沒收，原判決分別諭知未扣
    案門號0000000000、0000000000號行動電話之SIM卡沒收，
    如全部或一部不能沒收時，追徵其價額，適用法律尚有未當
    。
  4.證人應命具結；又證人、鑑定人依法應具結而未具結者，其
    證言或鑑定意見不得作為證據，刑事訴訟法第186條第1項前
    段及第158條之3分別定有明文。故證人於檢察官偵查中或法
    院審判中作證，除在法律上有得以拒絕作證或不得令其具結
    之情形以外，均應依法命其具結，其證言始具有證據能力。
    至同法第159條之5係規定傳聞證據得例外具有證據能力之情
    形，其與證人於檢察官偵查或審判中原則上必須踐行具結程
    序，其證言始具證據能力之規定不同，自不宜互相混淆。縱
    檢察官及被告於法院審判時同意證人於審判外之陳述作為證
    據，或知該項陳述具有同法第159條第1項不得作為證據之情
    形，而未於言詞辯論終結前聲明異議，但若該證人在法律上
    並無得以拒絕作證或不得令其具結之情形，而檢察官或法院
    未依法命該證人具結所取得之證言，依上述說明，仍不具有
    證據能力（參照最高法院98年度台上字第1790號判決）。原
    判決認定被告有如事實欄所載之犯行，係依憑證人壬○○分
    別於檢察官偵查及另案在原審法院96年度聲羈字第142號、
    96年度訴字第1481號刑事案件審理中相關供述各情（見原判
    決第4頁倒數第3至5行），為其主要論據之一。然稽諸壬○○分別於檢察官偵查及另案在原審法院96年度聲羈字第142
    號、96年度訴字第1481號刑事案件審理中相關供述筆錄之記
    載，檢察官於96年5月25日偵查中（見96年度偵字第4126號
    影卷第121、122頁）及原審法院96年5月1日在96年度聲羈字
    第142號案件訊問時（見該案卷第3頁背面）、原審法院96年
    11月6日在96年度訴字第1481號刑事案件審理中（見該案影
    卷第26頁），於壬○○供述前後均未命其具結（見96年度偵
    字第4126號影卷第121、122頁、96年度聲羈字第142號第3頁
    背面、96年度訴字第1481號影卷第26頁）。原判決逕以檢察
    官、被告及原審選任辯護人，均同意上開供述證據得作為本
    案之證據，且經審酌後認並無不適當之情形，而認上開未經
    具結之供述證據等均具有證據能力（見原判決第4頁倒數第3
    至5行），並採為認定被告有前揭犯行之依據，尚有未合。
  5.毒品危害防制條例第4條業經於98年5月20日修正公布，於同
    月22日生效施行，被告行為後法律有變更，原審未及依刑法
    第2條第1項規定比較適用新舊法，亦有未洽。
  (二)對於上訴理由之審酌：
    本院審酌全案情節，認為檢察官上訴意旨認被告所犯販賣第
    一級毒品罪部分，原審依刑法第59條酌減其刑，顯然不當等
    語，固無可取，又被告上訴意旨否認有前揭販賣海洛因及甲
    基安非他命之犯行，雖無理由，惟原判決既有前揭可議之處
    ，自應由本院將原判決關於被告犯如附表3、4、5、10所示
    販賣第一級毒品、附表1、6、7所示販賣第二級毒品之罪及
    定應執行刑部分，均予以撤銷改判。
  (三)自為判決之科刑及審酌之理由：
    查，被告販賣毒品海洛因之犯行之時間係於95年7月1日刑法
    修正實施之後，經依刑法第59條規定酌減其刑後，依刑法第
    65條第2項規定，無期徒刑部分減輕後之法定刑為20年以下
    15年以上有期徒刑。爰審酌被告為謀個人私利，無視於政府
    制定毒品危害防制條例，杜絕毒品犯罪之禁令，分別販賣第
    一級毒品海洛因及第二級毒品甲基安非他命，藉以牟利，獲
    取利益，致使一般施用毒品者，沈迷於毒癮而無法自拔，直
    接戕害國民身心健康，間接危害社會治安，敗壞社會善良風
    氣，進而導致施用毒品之人為購買毒品施用而觸犯刑典之情
    事發生，其實際之危害程度不小，然因被告實際販賣之時間
    非長，販售數量尚非鉅大，獲取之利益亦非鉅額，並審酌被
    告犯罪之動機、被告販賣毒品海洛因、甲基安非他命之期間
    、次數、所得之財物、被告前揭犯罪行為所生危害及其否認
    犯行之犯罪後態度等一切情狀，分別量處如主文第2項所示
    之刑，並依刑法第51條第5款之規定，合併定其應執行刑，
    以資懲儆。又被告依其所犯販賣第一、二級毒品罪之性質，
    本院認並無宣告褫奪公權之必要。
  (四)關於諭知沒收及不予宣告沒收部分：
  1.按沒收為從刑之一種，應隨主刑宣告。又共同正犯因相互間
    利用他方之行為，以遂行其犯意之實現，本於責任共同之原
    則，共同正犯應對所參與犯罪之全部事實負責，有關從刑之
    沒收部分，雖他共同正犯所得之物，亦應於其本身所處主刑
    之後，併為沒收之諭知（參照最高法院92年度台上字第7050
    號判決意旨）。
  2.次按毒品危害防制條例第19條第1項規定：犯第4條之罪者，
    其供犯罪所用或因犯罪所得之財物，均沒收之，如全部或一
    部不能沒收時，追徵其價額或以其財產抵償之。但該條項並
    無如同條例第18條第1項所定「不問屬於犯人與否，沒收之
    」之明文，自屬相對沒收主義之立法。是其應沒收之物，應
    以屬被告所有者為限。又該規定所稱「追徵其價額」者，係
    指所沒收之物為金錢以外之其他財物而無法沒收時，應追徵
    其價額，使其繳納與原物相當之價額。如所得財物為金錢而
    無法沒收時，始應「以其財產抵償之」（最高法院93年台上
    第2743號、95年度台上字第305號判決意旨參照）。又毒品
    危害防制條例第19條第1項規定，犯該條例第4條至第9條、
    第12條、第13條或第14條第1項、第2項之罪者，其供犯罪所
    用或因犯罪所得之財物，均沒收之。係採義務沒收主義，且
    金錢為代替物，重在兌換價值，而不在原物，自難拘泥於沒
    收原物之理論，認沒收販賣毒品所得之金錢，以當場查獲扣
    押者為限，苟能證明其為販賣毒品所得之金錢，均應予以沒
    收（參照最高法院92年度台上字第5227號判決）。是販賣毒
    品所得之金錢，無論已否扣案，如仍屬存在，即應依法沒收
    。經查，被告販賣毒品海洛因、甲基安非他命之各次所得詳
    如附表3、4、5、10、附表1、6、7所載，上開販賣毒品所得
    之金額雖未扣案，然無證據證明已不存在，且既為被告因犯
    罪所得之財物，仍應依毒品危害防制條例第19條第1項之規
    定併予諭知沒收，如全部或一部不能沒收時，依同條項之規
    定，應以其財產抵償之。又毒品危害防制條例第19條第1項
    固規定「犯第四條至第九條、第十二條、第十三條或第十四
    條第一項、第二項之罪者，其供犯罪所用或因犯罪所得之財
    物，均沒收之，如全部或一部不能沒收時，追徵其價額或以
    其財產抵償之」。但共同正犯之犯罪所得為新臺幣時，因係
    合併計算，且於全部或一部不能沒收時，以其財產抵償之，
    為避免執行時發生重複沒收、抵償之情形，故各共同正犯之
    間係採連帶沒收主義，於裁判時僅諭知連帶沒收，不得就全
    體共同正犯之總所得對各該共同正犯分別重複諭知沒收；此
    與罰金刑應分別諭知、分別執行者不同（參照最高法院95
    年度臺上字第925號、94年度臺上字第7421號判決）。故被
    告與壬○○共同販賣第一級毒品海洛因、第二級毒品甲基安
    非他命之所得，分別如附表3、4、5、10、附表1、6、7所示
    之財物均未扣案，應依毒品危害防制條例第19條第1項之規
    定宣告沒收及併宣告連帶沒收，如全部或一部不能沒收時，
    以其財產連帶抵償之（共同販賣之現金所得，於共犯間應連
    帶以其等財產抵償，情形詳如附表3、4、5、10、附表1、6
    、7所載）。
  3.復按毒品危害防制條例第19條第1項規定，犯販賣毒品罪者
    ，其供犯罪所用或因犯罪所得之財物，均沒收之。但此並無
    「不問屬於犯人與否沒收之」之特別規定，自應仍有刑法第
    38條第1項第3款、第3項前段之適用，即以屬於犯人所有者
    為限，始得沒收之（參照最高法院94年度台上字第4265號判
    決）。壬○○於另案在臺灣彰化地方法院96年度訴字第1481
    號案件審理中供稱：扣案之NOKIA廠牌手機是伊所有，有以
    這支手機插上門號0000000000、0000000000的SIM卡與購毒
    者聯絡等語（見96年度訴字第1481號影卷第25頁背面），
    衡酌被告及壬○○頻以手機聯繫販毒事宜亦經監聽製有譯文
    在案（詳如前述），足認被告及壬○○係分別以扣案之NOKI
    A廠牌行動電話與如附表3、4、5、10、附表1、6、7所示之
    人聯絡販賣海洛因或甲基安非他命事宜，足認扣案之NOKIA
    廠牌行動電話顯為壬○○所有且分別供其與被告聯絡販賣第
    一、二級毒品之物品，是扣案之NOKIA廠牌行動電話應依毒
    品危害防制條例第19條第1項前段之規定，在附隨各罪之科
    刑項下予以宣告沒收之（因前揭物品已扣案，並無不能沒收
    之問題，故不為追徵其價額之諭知）。
  4.再按毒品危害防制條例第19條第1項所規定之沒收，固為刑
    法之特別規定，採義務沒收主義，但上開法條既無「不問屬
    於犯人與否，沒收之」之規定，仍應以該物品屬於犯人所有
    者為限，始應予以沒收，庶符沒收制度之基本原則（最高法
    院90年度台上字第626號判決參照）。被告及壬○○固利用
    0000000000、0000000000號行動電話門號分別犯如附表3、4
    、5、10、附表1、6、7所示之罪，然查，門號0000000000號
    SIM卡係案外人南頻電信股份有限公司所承租（見本院卷第
    110、111頁和信電訊股份有限公司98年4月17日函），另門
    號0000000000號SIM卡係案外人簡鴻誌申設所有之物（見本
    院卷第112、113頁遠傳電信股份有限公司98年4月20日函）
    ，以上未扣案之0000000000、0000000000號行動電話門號之
    SIM卡既無證據證明係屬被告及壬○○所有，故均不予宣告
    沒收。又扣案之門號0000000000號SIM卡，並無證據證明有
    供本案聯繫販賣海洛因或甲基安非他命所用，亦不予宣告沒
    收。
參、不另為無罪諭知部分：
一、公訴意旨略以：被告除上開經本院論罪科刑之販賣第一、二
    級毒品犯行外，另與壬○○共同基於販賣第一級毒品海洛因
    及第二級毒品甲基安非他命之犯意聯絡，於附表8、9所示之
    時間、地點販賣海洛因，於附表2、11所示之時間、地點販
    賣甲基安非他命。因認被告除上開經本院論罪科刑之販賣第
    一、二級毒品犯行外，被告另涉犯附表8、9所示販賣第一級
    毒品之犯行、被告另涉犯附表2、11所示販賣第二級毒品之
    犯行，認被告就此部分涉犯毒品危害防制條例第4條第1項之
    販賣第一級毒品及同條例第4條第2項之販賣第二級毒品罪嫌
    等語。
二、按犯罪事實應依證據認定之，無證據不得認定犯罪事實，又
    不能證明被告犯罪者，應諭知無罪之判決，刑事訴訟法第15
    4條第2項及第301條第1項分別定有明文。次按刑事訴訟法上
    所謂認定犯罪事實之證據，係指足以認定被告確有犯罪行為
    之積極證據而言；如未能發現相當證據或證據不足以證明，
    自不能以推測或擬制之方法，以為裁判基礎（最高法院29年
    上字第3105號、40年台上字第86號判例參照）。又檢察官就
    被告犯罪事實，應負舉證責任，並指出證明之方法，刑事訴
    訟法第161條第1項定有明文，因此，檢察官對於起訴之犯罪
    事實，應負提出證據及說服之實質舉證責任。倘其所提出之
    證據，不足為被告有罪之積極證明，或其指出證明之方法，
    無從說服法院以形成被告有罪之心證，基於無罪推定之原則
    ，自應為被告無罪判決之諭知（最高法院92年台上字第128
    號判例參照）。另施用毒品者，其所稱向某人購買之供述，
    須補強證據以擔保其供述之真實性。良以施用毒品者其供述
    之憑信性本不及於一般人，況施用毒品者其供出來源，因而
    破獲者，法律復規定得減輕其刑，其有為偵查機關誘導、或
    為邀輕典而為不實之陳述之可能，其供述之真實性自有合理
    之懷疑。是本院一貫之見解，認施用毒品者關於其向某人購
    買毒品之供述，必須補強證據佐證，以擔保其供述之真實性
    ，俾貫澈刑事訴訟無罪推定及嚴格證明之基本原則。又關於
    毒品施用者其所稱向某人購買毒品之供述，必須補強證據佐
    證，係指毒品購買者之供述縱使並無瑕疵，仍須補強證據佐
    證而言，以擔保其供述之真實性。該所謂補強證據，必須與
    施用毒品者關於相關毒品交易之供述，具有相當程度之關聯
    性，且足使一般人對於施用毒品者之供述無合理之懷疑存在
    ，而得確信其為真實，始足當之（參照最高法院98年度台上
    字第3116號判決）。
三、本件公訴人認被告涉犯上開罪嫌，無非以如附表2、8、9、
    11所示之證人之證述、及扣案之行動電話等為主要論據。訊
    據被告則堅決否認有此部分販賣第一、二級毒品之犯行。
四、經查：
  (一)關於被告被訴如附表2所示共同販賣甲基安非他命予丙○○
    部分：
  1.證人丙○○於96年4月26日警詢中證述：「（問：本局提示
    通訊監察譯文於96年1月15日13時1分及13 時27分由你所有
    之0000-000000撥入0000-000000及0000-000000撥入你所有
    之0000-000000行動電話內容為『A：喂，你到那裡。B：喂
    ，我還在國道3號。A：國道3號，你怎麼會在那裡。B：我從
    彰化這邊過來，走這從草屯下來。A：你從草屯交流道第2個
    ，與芬園那個下來。B：好，大ㄟ順便跟你麻煩一下，你乾
    有管。A：沒有。B：不然你跟我講那裡有在賣管。A：彰化
    市，甚麼醫院那裡。B：甚麼店名。A：醫療器材店。B：店
    名不知道。A：嗯，你到那裡，我們要到了。B：我們要也到
    了。』及『A：喂。B：喂，大ㄟ。A：你甘有辦法過來，草
    屯這裡。B：我是要跟你說我過去。A：你過來草屯南開這裡
    。B：南開工商這裡。A：嘿，你開甚麼車。B：我開1台喜美
    K6。A：喔好。』經你閱覽此2通電話是為何人所撥打？何人
    所接聽？內容是指何意？）是我所撥打壬○○接聽，連絡購
    買安非他命毒品，此次交易新台幣1000元，地點：原本約在
    南投縣草屯鎮後來改在鹿港台17線路邊交易。」等語（見彰
    化縣警察局彰警刑偵二字第0960035609號卷第30至31頁）。
  2.證人丙○○於96年4月26日偵查中具結證稱：「（問：和壬○○交易毒品時，有誰和他一起去？）第一次（按：即附表
    1該次）壬○○好像是坐在車上，其他3次都是他直接和我接
    洽，我並沒有看到其他人在車上，當時他車子都停在旁邊。
    」等語（見96年度偵字第4126號影卷第41頁）。
  3.證人丙○○於98年4月16日本院審理時證述：「（問：於96
    年1月15日13時1分1秒，由你所使用之0000-000000號行動電
    話撥入0000-000000號行動電話，是否你撥打電話後由壬○○接聽？《提示彰化縣警察局彰警刑偵二字第0960035609號
    警卷第35頁通訊監察譯文》）沒錯。」、「（問：打這通電
    話用意？）我1月14日跟壬○○碰面的時候，他跟我說隔天
    差不多那個時間他在哪裡，要拜託我去載他，這通純粹要載
    他的問題，要載他去大村鄉。」、「（問：於96年1月15 日
    13時27分44秒，由0000-000000號行動電話撥入你所使用之
    0000-000000行動電話，是否壬○○撥打電話後由你接聽？
    《提示彰化縣警察局彰警刑偵二字第0960035609號警卷第34
    、35頁通訊監察譯文》？）沒有意見。」、「（問：這通電
    話目的何在？）這通是要跟壬○○拿毒品安非他命，約在哪
    裡拿忘了。」、「（問：於96年1月15日13時1分1秒、13時
    27分44秒通話後，有無向壬○○購買甲基安非他命？）打這
    幾通電話現在我回想起來，都是同一次要跟他買，只是拿不
    到毒品，反覆約地點，我記得最後是在鹿港拿到毒品。」、
    「（問：於96年1月15日13時1分1秒、13時27分44秒通話的
    內容，你在警詢中是否說：『是我所撥打壬○○接聽，連絡
    購買安非他命毒品，此次交易新台幣1000元，地點：原本約
    在南投縣草屯鎮後來改在鹿港台17線路邊交易。』《提示彰
    化縣警察局彰警刑偵二字第0960035609號警卷第31頁》？）
    是。」、「（問：96年1月15日當天，你共向壬○○購買幾
    次甲基安非他命？）打了好幾通，買幾次不記得。」、「（
    問：是否以前講的較為實在？）我不記得15日買幾次，我以
    前講的比較靠近犯罪時間，比較正確，警詢的時候離事實發
    生也不會很久，講的話比較靠近事實。」、「（問：到鹿港
    台十七線公路那次，是你自己去還是跟你弟弟乙○○去？）
    我自己去的。」、「（問：那次你跟壬○○碰面，他的車上
    有其他人嗎？）有，還有四、五個我不認識的男生，都在平
    房進進出出，我在車上等。」、「（問：那天交易是你下車
    去拿，還是壬○○拿上來車上給你？）是壬○○拿來車上交
    給我安非他命，我交給他一千元，壬○○順便叫我載他到隔
    壁村。」等語（見本院卷第99至100頁）。
  4.證人乙○○於98年4月16日本院審理時證稱：「（問：你哥
    哥丙○○有無曾經在鹿港鎮○○○○○路旁邊向壬○○拿安
    非他命的時候，你跟著一起去？）那次我有去。」、「（問
    ：在鹿港台十七線公路交易這一次，被告有無一起去？）我
    只有看到被告是在第一次（按：即附表1該次），鹿港這次
    只有看到壬○○。」、「（問：壬○○把安非他命交給誰？
    ）我忘了，因為那次是我和丙○○一起開車去的，我忘了我
    們是不是合買或是各別買的。」、「（問：在台十七線公路
    交易這次是第幾次交易？）不太記得，但是不是第一次，是
    後面哪一次我忘了。」、「（問：在鹿港台十七線公路是當
    天幾點交易？）好像是晚上。」、「（問：你和壬○○交易
    的時候，你看過壬○○載被告有幾次？）只有第一次，就在
    東西向快速道路那次（按：即附表1該次）。」、「（問：
    其他時間你和壬○○交易，有無看他載其他人？）後來都是
    壬○○一個人，沒有載其他人。」等語（見本院卷第96至97
    頁）。
  5.參諸有關證人丙○○之通訊監察譯文如下：96年1月15日
    13時1分1秒由0000 -000000撥入0000-000000行動電話之通
    訊監察譯文：「A：喂。B：喂，大ㄟ。A：你甘有辦法過來
    ，草屯這裡。B：我是要跟你說我過去。A：你過來草屯南開
    這裡。B：南開工商這裡。A：嘿，你開甚麼車。B：我開1台
    喜美K6。A：喔好。」96年1月15日13時27分44秒由0000-0
    00000撥入0000-000000行動電話之通訊監察譯文：「A：喂
    ，你到那裡。B：喂，我還在國道3號。A：國道3號，你怎麼
    會在那裡。B：我從彰化這邊過來，走這從草屯下來。A：你
    從草屯交流道第2個，與芬園那個下來。B：好，大ㄟ順便跟
    你麻煩一下，你乾有管。A：沒有。B：不然你跟我講那裡有
    在賣管。A：彰化市，甚麼醫院那裡。B：甚麼店名。A：醫
    療器材店。B：店名不知道。A：嗯，你到那裡，我們要到了
    。B：我們要也到了。」（見彰化縣警察局彰警刑偵二字第
    0960035609號卷第34至35頁）。
  6.本件被告否認有於附表2所示時、地販賣甲基安非他命予丙○○之犯行，證人丙○○雖於警詢、偵查、本院審理中及證
    人乙○○雖於本院審理中證述有於附表2所示之時、地向壬○○購買甲基安非他命，惟依前揭通訊監察譯文及證人丙○○、乙○○之證詞，僅能證明附表2販賣甲基安非他命之犯
    行，係由壬○○接聽電話、交付甲基安非他命及收款貨款，
    而依卷內證人丙○○、乙○○之證詞，均未指稱被告有參與
    附表2之販賣甲基安非他命行為，自難認定被告有參與該次
    販賣甲基安非他命之行為，依卷內證據資料，亦無證據證明
    被告對於如附表2所示壬○○販賣甲基安非他命之犯行有何
    犯意之聯絡，尚難認定如附表2所示壬○○販賣甲基安非他
    命之犯行與被告有何關聯。則公訴意旨指稱被告於附表2所
    示時、地與壬○○共同販賣甲基安非他命予丙○○部分，尚
    嫌無據，是被告否認參與附表2部分犯行之辯解，應可採信
    。本件尚難認定被告亦涉有附表2所示販賣甲基安非他命予
    證人丙○○之犯行。
  (二)關於被告被訴如附表8、附表9所示共同販賣海洛因予辛○○
    部分：
  1.證人辛○○於96年5月23日警詢中證稱：綽號「阿坤」之人
    就是壬○○，伊與綽號「阿坤」之壬○○進行毒品交易時，
    都是綽號「阿坤」之壬○○本人送來給伊的。96年3月14日
    11時35分由0000-000000撥入0000 -000000號行動電話是伊
    所撥打（按：即附表8部分），綽號「阿坤」所接聽，內容
    是指伊要向綽號「阿坤」購買海洛因毒品，問他在何處要前
    往找他購買毒品，96年3月17日12時41分由0000-000000撥入
    0000-000000號行動電話（按：即附表9部分），是綽號「阿
    坤」跟蔡清水談話內容，該通電話談完後伊有與蔡清水一同
    前往大村鄉美利達公司前土地公廟旁，2人分別以1千元向綽
    號「阿坤」購買海洛因毒品等語（見彰化縣警察局彰警刑偵
    二字第0960035609號卷第24、25頁）。
  2.證人辛○○於96年5月23日偵查中具結證述：「（問：今日
    在警局所言，是否實在？）實在。」、「（問：是否有施用
    毒品？）是，之前有施用海洛因。」、「（問：毒品來源？
    ）我向『阿坤』買的，我們是在台中打麻將認識。」、「（
    問：何時開始向『阿坤』買毒品？）今年3月初開始買至月
    底，共買了3次，每次都是1000元。」、「（問：如何和『
    阿坤』聯絡？）打電話，電話不記得，我都向蔡清水借電話
    打給『阿坤』。」、「（問：交易地址？）2次是在大村鄉
    ○○路的土地公廟，1次是在林厝快速道路附近。」、「（
    問：對於3月14日譯文《提示》，有何意見？）是我打的。
    」、「（問：對於3月17日譯文《提示》，有何意見？）是
    我打的。」、「（問：蔡清水的電話？）0000000000。」等
    語（見96年度偵字第4126號影卷第107、108頁）。
  3.證人辛○○於97年8月26日原審審理中證述：「（問：你在
    警訊時，警方有無提供通訊監察譯文給你看？）警察說有錄
    到，要給我看，我有看。」、「（問：那個譯文是你與被告
    通話的譯文嗎？）那個譯文有很多條，我不認識被告，我是
    要找阿勳《台語》。」、「（問：你向壬○○買過幾次毒品
    ？）兩次。」、「（問：這兩次買毒品都是如何交貨？）壬○○親自交給我。」、「（問：壬○○拿貨給你的時候，被
    告有無同行？）沒有。」、「（問：如何知道購毒管道？）
    以前我就認識壬○○了。以前曾經和他一起施用毒品。」、
    「（問：你知道壬○○有無女友或太太？）不知。」、「（
    問：你平常都是如何向壬○○買毒品？）我就打電話給他，
    他會接電話，然後就出來交付毒品給我。」、「（問：你剛
    剛說跟壬○○交易毒品兩次，可是在偵查中說買了三次？）
    大約兩次或三次，時間太久，不記得了。」、「（問：你在
    警局所說實在嗎？）實在，警察有給我看筆錄，我有簽名。
    」、「（問：96年3月14日上午11時35分，這通通聯結果有
    無交易毒品？《提示警卷第25頁警詢筆錄、第27頁第2通譯
    文並告以要旨》）《閱覽後稱》印象中這一通電話我沒有買
    到毒品。另外一通96年3月17日下午12時41分是蔡清水和阿
    坤的電話內容，但通話完畢後，我跟蔡清水有分別各以一千
    元向壬○○買到毒品海洛因，在土地公廟，就如同在警訊時
    所說內容。」等語（見原審卷一第217背面至第291頁正面）
    。
  4.參諸有關證人辛○○之通訊監察譯文如下：96年3月14日
    11時35分由0000-000000撥入0000 -000000行動電話之通訊
    監察譯文：「A：喂B：喂，坤仔ㄟA：嘿B：過來找你一下，
    你在哪裡A：找我喔，我現在就是找不到我上面的B：啊A：
    我就找不到我上面的，找我沒用，等我找到在說B：我想說
    拿一下………救一下A：我去找他啊，我就自己沒有B：啊A
    ：我自己現在也沒有B：自己現在也沒有喔A：嗯B：難道沒
    辦法調一下，先試一下，＃＃就有啦A：我這裡就沒有啦B：
    ㄟA：我現在要去找我上面的B：啊A：我來去找我上面的B：
    你要去找上面的那些嗎A：沒啊，早上就找到現在勒B：ㄟA
    ：找不到人B：這樣，整群人很難過，那一些人也有現珠仔
    （現金），也沒辦法給他啊A：沒，我自己這也沒有B：這樣
    喔A：嘿，晚一點我找人再跟你講B：不然晚一點再切看看喔
    A：好啦B：好，晚一點再打電話給你啦A：好啦B：好好好再
    見」（見彰化縣警察局彰警刑偵二字第0960035609號卷第27
    頁）；96年3月17日12時41分由0000-000000撥入0000-000
    000行動電話之通訊監察譯文：「A：你找我B：我準備找你
    。你人在那裏呢？A：人在台中呢B：在台中A：是的B：我想
    說到社頭看你那邊有沒有A：那裏沒有B：那裏沒有，你台中
    那邊有嗎A：要港尾那邊B：現在到港尾那邊有沒有呢？A：
    港尾。你幾點會到呢？B：我現在要下八卦山了A：我也差不
    多B：我到港尾那邊A：我也要側那邊B：不然到玉米那邊會
    合A：我也沒有我也是要到那邊B：我跟你走A：港尾橋那邊
    就好了B：港尾那邊等A：好的。」（見彰化縣警察局彰警刑
    偵二字第0960035609號卷第27至28頁）。
  5.本件被告否認有於附表8、9所示時、地販賣海洛因予辛○○
    之犯行，證人辛○○雖於警詢、偵訊及原審審理中證述有向
    壬○○購買海洛因，惟依前揭通訊監察譯文及證人辛○○證
    述之內容，僅能證明證人辛○○於附表8、9所示之時間有打
    電話向壬○○連絡購買海洛因，無從證明被告有參與該2次
    之販賣海洛因行為或與壬○○有何犯意之聯絡。另檢察官所
    提出之上開通訊監察譯文證據，除附表10所示論罪科刑部分
    ，被告與證人即毒品買家辛○○之通話紀錄，得以證明被告
    有販賣海洛因之犯行，其餘之通訊監察譯文均無從據為被告
    有如附表8、9所示販賣第一級毒品犯行之積極證明，被告被
    訴附表8、9部分之犯行，缺乏客觀之通訊監察譯文或其他證
    據可資佐證。自難僅憑證人辛○○證述有向壬○○購買海洛
    因，即遽予認定被告亦有參與附表8、9部分販賣海洛因之犯
    行，是證人辛○○此部分所證自不得採為被告有罪判決之基
    礎。則公訴意旨指稱被告於附表8、9所示時、地販賣海洛因
    予辛○○部分，尚嫌無據，是依嚴格證明法則，自難遽予認
    定被告確有附表8、9部分之販賣海洛因予證人辛○○之犯行
    。
  (三)關於被告被訴如附表11所示共同販賣甲基安非他命予丙○○
    2次部分：
  1.按染有施用毒品惡習之人於發作時，為解一時之苦，無不千
    方百計取得毒品抵癮，如此一而再、再而三循環不已，至於
    每次購毒過程及毒品數量、交易金額，幾不可能自行紀錄以
    備查考；而販毒者苟非組織性犯罪集團，亦未必逐次紀錄販
    毒過程及毒品數量、交易金額，自曝其行。是除施用毒品者
    僅憑記憶之證述外，仍須調查其他必要之證據，以察其是否
    與事實相符，苟無其他補強證據，自不得率為被告販毒之不
    利認定。
  2.本件被告否認有於附表11所示時、地販賣甲基安非他命予丙○○之犯行，稽之卷內資料，證人丙○○於警詢、偵訊中雖
    證稱有另向壬○○購買甲基安非他命2次，惟證人丙○○並
    未具體說明買賣之確實年月日。且證人丙○○前後所述購買
    之時間及次數已有歧異且非屬明確，其真實性如何，已非無
    疑，另檢察官所提出之上開通訊監察譯文證據，除附表1所
    示論罪科刑部分，被告與證人即毒品買家丙○○之通話紀錄
    ，得以證明被告有販賣甲基安非他命之犯行，其餘之通訊監
    察譯文均無從據為被告有如附表11所示販賣第二級毒品犯行
    之積極證明，被告被訴附表11部分之犯行，缺乏客觀之通訊
    監察譯文或其他證據可資佐證。而卷內並無其他補強證據足
    以佐證擔保證人丙○○於警詢、偵訊中所稱向被告購買甲基
    安非他命之證述與事實相符，復由於檢察官起訴意旨所稱證
    人丙○○向壬○○購買甲基安非他命之時間並不明確，自難
    僅憑證人丙○○上開不明確之證述，認定被告就附表11部分
    曾販賣甲基安非他命予丙○○。是證人丙○○上開證述，並
    非無瑕疵可指，而就證人丙○○此部分所證並不能證明其證
    述與事實相符，自不得採為被告有罪判決之基礎。則公訴意
    旨指稱被告於附表11所示時、地販賣甲基安非他命予丙○○
    部分，尚嫌無據，是依嚴格證明法則，自難遽予認定被告確
    有附表11部分之販賣甲基安非他命予證人丙○○之犯行。
  (四)據上所述，本院認被告關於附表2、8、9、11部分所辯尚堪
    採信，參諸前揭說明，公訴意旨據以起訴之證據不能證明被
    告有如附表2、8、9、11所示販賣海洛因或甲基安非他命之
    犯行，此外復查無其他確切證據足以證明被告有附表2、8、
    9、11所示販賣海洛因或甲基安非他命之犯行，此部分公訴
    人所提出之證據或所指出之證明方法，均尚不足為被告有罪
    之積極證明，或說服本院形成被告有罪之心證，基於無罪推
    定之原則，被告被訴如附表2、8、9、11所示販賣海洛因或
    甲基安非他命之犯罪係屬不能證明。原審疏未詳查，就附表
    2、8、9部分遽予論罪科刑，容有未洽，被告上訴意旨否認
    犯罪，據此指摘原判決此部分不當，就附表2、8、9部分為
    有理由，應由本院將原判決關於被告被訴如附表2所示販賣
    甲基安非他命之犯行及如附表8、9所示販賣海洛因之犯行部
    分均予以撤銷。又原審依調查證據之結果，認本件被告被訴
    如附表11所示販賣第二級毒品之罪嫌，公訴人所提出之證據
    或所指出之證明方法，尚不足為被告有罪之積極證明，或說
    服法院形成被告有罪之心證，即不能證明被告有附表11所示
    之犯罪，就附表11部分不另為無罪之諭知，經核並無不合。
    因檢察官起訴意旨認附表11部分與前揭論罪科刑之附表1、6
    、7販賣第二級毒品罪部分，具有接續犯之關係，是附表11
    部分亦為上訴效力所及，亦在本院審理之範圍，併此敘明。
    本件既查無其他積極證據足認被告確有附表2、8、9、11 所
    示販賣海洛因或甲基安非他命之犯行，惟公訴意旨認附表2
    、11與前開判決有罪之附表1、6、7部分具有接續犯之實質
    上一罪關係，另公訴意旨認附表8、9與前開判決有罪之附表
    3 、4、5、10部分具有接續犯之實質上一罪關係，爰就被告
    被訴附表2、8、9、11部分均不另為無罪之諭知。
據上論斷，應依刑事訴訟法第369條第1項前段、第364條、第299
條第1項前段，毒品危害防制條例第4條第1項、第2項、第19條第
1項，刑法第11條前段、第2條第1項前段、第28條、第59條、第
51條第5款，判決如主文。
本案經檢察官戊○○到庭執行職務。
中    華    民    國    98    年    8     月    20    日
             刑事第十一庭 審判長法  官  陳  朱  貴
                                法  官  郭  同  奇
                                法  官  胡  文  傑
上列正本證明與原本無異。
如不服本判決應於收受送達後十日內向本院提出上訴書狀，其未
敘述上訴之理由者並得於提起上訴後十日內向本院補提理由書（
均須按他造當事人之人數附繕本）「切勿逕送上級法院」。
                                書記官  蔡  嘉  萍
中    華    民    國    98    年    8     月    20    日
附錄本案論罪科刑法條：
98年5月20日修正公布前毒品危害防制條例第4條
製造、運輸、販賣第一級毒品者，處死刑或無期徒刑；處無期徒
刑者，得併科新臺幣1千萬元以下罰金。
製造、運輸、販賣第二級毒品者，處無期徒刑或 7 年以上有期徒
刑，得併科新臺幣 7 百萬元以下罰金。
製造、運輸、販賣第三級毒品者，處 5 年以上有期徒刑，得併科
新臺幣 5 百萬元以下罰金。
製造、運輸、販賣第四級毒品者，處 3 年以上 10 年以下有期徒
刑，得併科新臺幣 3 百萬元以下罰金。
製造、運輸、販賣專供製造或施用毒品之器具者，處 1 年以上 7
年以下有期徒刑，得併科新臺幣 1 百萬元以下罰金。
前五項之未遂犯罰之。
附表1（有罪部分）：
┌──────────────┬────┬──────────────┐
│犯罪事實                    │所犯法條│科刑主文                    │
├──────────────┼────┼──────────────┤
│丙○○於96年1月15日上午11時 │毒品危害│甲○○共同販賣第二級毒品，處│
│54分11秒，以0000000000號行動│防制條例│有期徒刑柒年肆月。扣案之行動│
│電話撥打壬○○持用之00000000│第4條第2│電話壹支（不含SIM卡）連帶沒 │
│51號行動電話聯繫壬○○後，約│項      │收；未扣案因販賣第二級毒品所│
│定交易地點，由壬○○駕車搭載│        │得之財物新臺幣壹仟元與壬○○│
│甲○○前往彰化縣員林鎮臺76線│        │連帶沒收之，如全部或一部不能│
│東西向快速道路高架橋下，另黃│        │沒收時，以其與壬○○之財產連│
│智清則駕車搭載其弟乙○○前往│        │帶抵償之。                  │
│該處，丙○○委請乙○○下車向│        │                            │
│對方拿取甲基安非他命，嗣由張│        │                            │
│雅婷交付甲基安非他命1小包予 │        │                            │
│乙○○，乙○○當場交付新臺幣│        │                            │
│（下同）1千元予甲○○，蔡炳 │        │                            │
│勳、甲○○以此方法共同販賣甲│        │                            │
│基安非他命1千元予丙○○，因 │        │                            │
│此得利1千元。               │        │                            │
└──────────────┴────┴──────────────┘
附表2（不另為無罪諭知部分）：
┌───┬──────┬────────┬──────────────┐
│販  賣│販 賣 時 間 │販  賣  地  點  │ 販     毒     方     式    │
│對  象│            │                │                            │
├───┼──────┼────────┼──────────────┤
│丙○○│96年1月15日 │在彰化縣鹿港鎮台│由丙○○以0000000000號行動電│
│      │下午1時1分、│17線公路旁。    │話撥打壬○○、甲○○持用之09│
│      │1時27分     │                │00000000號行動電話聯繫壬○○│
│      │            │                │後，由壬○○在彰化縣鹿港鎮臺│
│      │            │                │17線東西向快速道路旁販賣甲基│
│      │            │                │安非他命1千元予丙○○1次。  │
└───┴──────┴────────┴──────────────┘
附表3（有罪部分）：
┌──────────────┬────┬──────────────┐
│犯罪事實                    │所犯法條│科刑主文                    │
├──────────────┼────┼──────────────┤
│己○○於95年12月25日23時21分│毒品危害│甲○○共同販賣第一級毒品，處│
│，以040000000號室內電話撥打 │防制條例│有期徒刑拾伍年拾月。扣案之行│
│壬○○持用之0000000000號行動│第4條第1│動電話壹支（不含SIM卡）連帶 │
│電話聯繫壬○○後，由壬○○駕│項      │沒收；未扣案因販賣第一級毒品│
│車搭載甲○○共同前往彰化縣埔│        │所得之財物新臺幣陸仟元與蔡炳│
│心鄉鎮○街249號己○○住處附 │        │勳連帶沒收之，如全部或一部不│
│近，甲○○坐在車內右前座，蔡│        │能沒收時，以其與壬○○之財產│
│炳勳坐在車上交付海洛因1小包 │        │連帶抵償之。                │
│予己○○，己○○當場交付價金│        │                            │
│6千元予壬○○，壬○○、張雅 │        │                            │
│婷以此方法共同販賣海洛因6千 │        │                            │
│元予己○○，因此得利6千元。 │        │                            │
└──────────────┴────┴──────────────┘
附表4（有罪部分）：
┌──────────────┬────┬──────────────┐
│犯罪事實                    │所犯法條│科刑主文                    │
├──────────────┼────┼──────────────┤
│己○○於95年12月26日下午17時│毒品危害│甲○○共同販賣第一級毒品，處│
│18分、17時26分，以040000000 │防制條例│有期徒刑拾伍年陸月。扣案之行│
│號室內電話撥打壬○○持用之09│第4條第1│動電話壹支（不含SIM卡）連帶 │
│00000000號行動電話聯繫壬○○│項      │沒收；未扣案因販賣第一級毒品│
│後，由壬○○駕車搭載甲○○共│        │所得之財物新臺幣貳仟元與蔡炳│
│同前往彰化縣埔心鄉鎮○街249 │        │勳連帶沒收之，如全部或一部不│
│號己○○住處附近，甲○○坐在│        │能沒收時，以其與壬○○之財產│
│車內右前座，壬○○坐在車上交│        │連帶抵償之。                │
│付海洛因1小包予己○○，陳英 │        │                            │
│傑當場交付價金2千元予壬○○ │        │                            │
│，壬○○、甲○○以此方法共同│        │                            │
│販賣海洛因2千元（起訴書誤載 │        │                            │
│為6千元，業經檢察官於原審審 │        │                            │
│理中當庭更正）予己○○，因此│        │                            │
│得利2千元。                 │        │                            │
└──────────────┴────┴──────────────┘
附表5（有罪部分）：
┌──────────────┬────┬──────────────┐
│犯罪事實                    │所犯法條│科刑主文                    │
├──────────────┼────┼──────────────┤
│甲○○於96年1月12日下午18時6│毒品危害│甲○○共同販賣第一級毒品，處│
│分，以0000000000號行動電話撥│防制條例│有期徒刑拾伍年肆月。扣案之行│
│打0000000000號行動電話（門號│第4條第1│動電話壹支（不含SIM卡）連帶 │
│申請承租人為乙○○）聯繫陳英│項      │沒收；未扣案因販賣第一級毒品│
│傑後，約定交易地點，由壬○○│        │所得之財物新臺幣壹仟元與蔡炳│
│駕車搭載甲○○共同前往彰化縣│        │勳連帶沒收之，如全部或一部不│
│大村鄉臺76線東西向快速道路高│        │能沒收時，以其與壬○○之財產│
│架橋下，由甲○○交付海洛因1 │        │連帶抵償之。                │
│小包予己○○，己○○並當場交│        │                            │
│付價金1千元予甲○○，甲○○ │        │                            │
│、壬○○以此方法共同販賣海洛│        │                            │
│因1千元予己○○，因此得利1千│        │                            │
│元。                        │        │                            │
└──────────────┴────┴──────────────┘
附表6（有罪部分）：
┌──────────────┬────┬──────────────┐
│犯罪事實                    │所犯法條│科刑主文                    │
├──────────────┼────┼──────────────┤
│庚○○於96年3月10日下午13時 │毒品危害│甲○○共同販賣第二級毒品，處│
│15分（起訴書贅載同日晚上23時│防制條例│有期徒刑柒年伍月。扣案之行動│
│32分，業經檢察官於原審審理中│第4條第2│電話壹支（不含SIM卡）連帶沒 │
│當庭更正），以0000000000號行│項      │收；未扣案因販賣第二級毒品所│
│動電話撥打壬○○持用之095407│        │得之財物新臺幣壹仟伍佰元與蔡│
│4079號行動電話聯繫壬○○後，│        │炳勳連帶沒收之，如全部或一部│
│由壬○○駕車搭載甲○○共同前│        │不能沒收時，以其與壬○○之財│
│往彰化縣大村鄉美港村美利達公│        │產連帶抵償之。              │
│司前之土地公廟，由壬○○交付│        │                            │
│甲基安非他命1小包予庚○○， │        │                            │
│庚○○並當場交付價金1千5百元│        │                            │
│予壬○○，壬○○、甲○○以此│        │                            │
│方法共同販賣甲基安非他命1千5│        │                            │
│百元予庚○○，因此得利1千5百│        │                            │
│元。                        │        │                            │
└──────────────┴────┴──────────────┘
附表7（有罪部分）：
┌──────────────┬────┬──────────────┐
│犯罪事實                    │所犯法條│科刑主文                    │
├──────────────┼────┼──────────────┤
│庚○○於96年4月5日中午12時08│毒品危害│甲○○共同販賣第二級毒品，處│
│分、14時05分，以0000000000號│防制條例│有期徒刑柒年捌月。扣案之行動│
│行動電話撥打壬○○持用之0954│第4條第2│電話壹支（不含SIM卡）連帶沒 │
│074079號行動電話聯繫壬○○後│項      │收；未扣案因販賣第二級毒品所│
│，由壬○○駕車搭載甲○○共同│        │得之財物新臺幣參仟伍佰元與蔡│
│前往彰化縣大村鄉美港村美利達│        │炳勳連帶沒收之，如全部或一部│
│公司前之土地公廟，由壬○○交│        │不能沒收時，以其與壬○○之財│
│付甲基安非他命1小包予庚○○ │        │產連帶抵償之。              │
│，庚○○並當場交付價金3千5百│        │                            │
│元予壬○○，壬○○、甲○○以│        │                            │
│此方法共同販賣甲基安非他命3 │        │                            │
│千5百元予庚○○，因此得利3千│        │                            │
│5百元。                     │        │                            │
└──────────────┴────┴──────────────┘
附表8（不另為無罪諭知部分）：
┌───┬──────┬────────┬──────────────┐
│販  賣│販 賣 時 間 │販  賣  地  點  │ 販     毒     方     式    │
│對  象│            │                │                            │
├───┼──────┼────────┼──────────────┤
│辛○○│96年3月14日 │在彰化縣員林鎮臺│由辛○○以0000000000號行動電│
│      │上午11時35分│76線東西向快速道│話撥打壬○○、甲○○持用之09│
│      │            │路林厝交流道附近│00000000號行動電話聯繫壬○○│
│      │            │。              │後，由壬○○在彰化縣員林鎮臺│
│      │            │                │76線東西向快速道路林厝交流道│
│      │            │                │附近販賣海洛因1千元予辛○○ │
│      │            │                │1次。                       │
└───┴──────┴────────┴──────────────┘
附表9（不另為無罪諭知部分）：
┌───┬──────┬────────┬──────────────┐
│販  賣│販 賣 時 間 │販 賣 地 點     │ 販     毒     方     式    │
│對  象│            │                │                            │
├───┼──────┼────────┼──────────────┤
│辛○○│96年3月17日 │彰化縣大村鄉美港│由壬○○以壬○○、甲○○持用│
│      │中午12時41分│村美利達公司前之│之0000000000號行動電話撥打陳│
│      │            │土地公廟。      │銘祥持用之0000000000號行動電│
│      │            │                │話聯繫辛○○後，由壬○○在彰│
│      │            │                │化縣大村鄉美港村美利達公司前│
│      │            │                │之土地公廟，販賣海洛因1千元 │
│      │            │                │予辛○○1次。               │
└───┴──────┴────────┴──────────────┘
附表10（有罪部分）：
┌──────────────┬────┬──────────────┐
│犯罪事實                    │所犯法條│科刑主文                    │
├──────────────┼────┼──────────────┤
│甲○○於96年3月18日晚上18時 │毒品危害│甲○○共同販賣第一級毒品，處│
│57分，以持用之0000000000號行│防制條例│有期徒刑拾伍年肆月。扣案之行│
│動電話撥打辛○○使用之092312│第4條第1│動電話壹支（不含SIM卡）連帶 │
│0311號行動電話（門號申請承租│項      │沒收；未扣案因販賣第一級毒品│
│人為蔡清水）聯繫辛○○後，約│        │所得之財物新臺幣壹仟元與蔡炳│
│定交易地點，由壬○○單獨駕車│        │勳連帶沒收之，如全部或一部不│
│前往彰化縣大村鄉美港村美利達│        │能沒收時，以其與壬○○之財產│
│公司前之土地公廟，交付海洛因│        │連帶抵償之。                │
│1小包予辛○○，並向辛○○收 │        │                            │
│取1千元之價金，甲○○、蔡炳 │        │                            │
│勳以此方法共同販賣海洛因1千 │        │                            │
│元予辛○○，因此得利1千元。 │        │                            │
└──────────────┴────┴──────────────┘
附表11（不另為無罪諭知部分）：
┌───┬──────┬────────┬──────────────┐
│販  賣│販 賣 時 間 │販  賣  地  點  │ 販     毒     方     式    │
│對  象│            │                │                            │
├───┼──────┼────────┼──────────────┤
│丙○○│不詳時間    │彰化縣鹿港鎮等地│由丙○○以0000000000號行動電│
│      │            │之臺76線東西向快│話撥打壬○○、甲○○持用之09│
│      │            │速道路、臺17線公│00000000號行動電話聯繫後，由│
│      │            │路。            │壬○○、甲○○在彰化縣鹿港鎮│
│      │            │                │等地之臺76線東西向快速道路、│
│      │            │                │臺17線公路販賣甲基安非他命各│
│      │            │                │1千元予丙○○2次。          │
└───┴──────┴────────┴──────────────┘


司法院資訊處製作；財團法人民間司法改革基金會備份。
